臺灣臺中地方法院刑事判決　　　　　 100年度重訴字第1837號
公　訴　人　臺灣臺中地方法院檢察署檢察官
被　　　告　陳傳宗
指定辯護人　潘仲文律師
被　　　告　王智陽
選任辯護人　黃靖閔律師
被　　　告　紀方耀
指定辯護人　潘仲文律師
上列被告等因違反毒品危害防制條例等案件，經檢察官提起公訴
（99年度偵字第28241 號、100 年度偵字第6104、6106、7449、
7451、8118、8456、9101、9502、10370、11157、11613、14612
、14613、14614號），本院判決如下：
    主    文
陳傳宗犯如附表一編號1、附表二所示之罪，處如各該附表所示
之刑。應執行有期徒刑拾陸年，併科罰金新臺幣貳拾萬元，罰金
如易服勞役，以新臺幣貳仟元折算壹日。扣案如槍砲附表編號1
、1-1 、2 、2-1 、2-2 、3 、3-1 、3-2 、4 、4-1 所示之物
均沒收，未扣案之門號0000000000、0000000000、0000000000、
0000000000號行動電話機具（含SIM 卡各壹枚）均沒收，如全部
或一部不能沒收時，追徵其價額（其中門號0000000000號行動電
話機具及SIM 卡與姓名年籍不詳之成年男子連帶沒收，如全部或
一部不能沒收時，連帶追徵其價額）；販賣第一級毒品所得共計
新臺幣貳萬零伍佰元及販賣第二級毒品所得新臺幣參仟元均沒收
，如全部或一部不能沒收時，以其財產抵償之（其中販賣第一級
毒品所得新臺幣貳仟元及販賣第二級毒品所得新臺幣壹仟元與姓
名年籍不詳之成年男子連帶沒收，如全部或一部不能沒收時，以
其等之財產連帶抵償之）。
王智陽犯如附表一編號2所示之罪，處如附表一編號2所示之刑。
應執行有期徒刑肆年貳月，併科罰金新臺幣玖萬元，罰金如易服
勞役，以新臺幣貳仟元折算壹日。扣案如槍砲附表編號2-2、3、
3-2、5所示之物均沒收。
紀方耀犯如附表一編號3、附表三所示之罪，處如各該附表所示
之刑。應執行有期徒刑玖年拾月，併科罰金新臺幣肆萬元，罰金
如易服勞役，以新臺幣貳仟元折算壹日。扣案如槍砲附表編號5
所示之物、門號0000000000號行動電話機具壹之（含SIM 卡壹枚
）均沒收，未扣案之販賣第一級毒品所得新臺幣壹仟元、販賣第
二級毒品所得共計新臺幣參仟元均沒收，如全部或一部不能沒收
時，以其財產抵償之。
    犯罪事實
一、陳傳宗（綽號「阿宗」、「老大」、「董仔」）前於民國97
    年間因妨害家庭案件，經本院以97年度易字第4962號判處有
    期徒刑3月確定，甫於98年3月20日易科罰金執行完畢；王智
    陽（綽號「西瓜」、「陽仔」）前於97年間因違反槍砲彈藥
    刀械管制條例案件，經臺灣高等法院臺中分院於99年4月20
    日以98年度上訴字第2082號判處有期徒刑12年6 月，併科罰
    金新臺幣（下同）10萬元，經最高法院以100 年度臺上字第
    4934號判決駁回上訴而告確定（於本案未構成累犯）；紀方
    耀（綽號「米糕」、「粉圓」、「阿弟仔」）前於97年間因
    違反毒品危害防制條例案件，經本院以98年度簡字第18號判
    處有期徒刑6 月確定，甫於98年12月14日縮短刑期假釋付保
    護管束出監，於99年4 月4 日保護管束期滿，假釋未經撤銷
    ，以已執行完畢論。詎均未能悔改，竟分別或共同為下列犯
    罪行為：
  (一)陳傳宗、王智陽、紀方耀違反槍砲彈藥刀械管制條例部分：
  1.100年3月23日下午1時45分許，在陳傳宗戶籍地臺中市○○
    區○○路141 巷13號圍牆花圃內土裡查獲仿BERETTA 廠1934
    型半自動手槍（槍枝管制編號0000000000）、非制式子彈4
    顆部分：
    陳傳宗明知具有殺傷力之槍枝及非制式子彈，均為槍砲彈藥
    刀械管制條例第4條第1項所列管之物品，非經主管機關許可
    ，不得非法持有，竟仍基於非法持有管制槍枝子彈之犯意，
    於99年10月間某日，在臺中縣豐原市（現改制為臺中市豐原
    區，以下均以新制稱）豐原交流道附近某不詳道具槍模型店
    （現已歇業），向姓名年籍不詳、綽號「大胖」（起訴書均
    誤載為「小胖」）之成年男子，以新臺幣（下同）3 萬元之
    代價，購得具殺傷力之仿BERETTA 廠1934型半自動手槍換裝
    土造金屬槍管而成之改造手槍1 枝（以下簡稱A 槍，槍枝管
    制編號0000000000，含彈匣1 個），並以每顆子彈100 元至
    150 元之代價，購得具殺傷力之數量不詳非制式子彈（圓頭
    型）1 批（含如槍砲附表編號1-1 、3-1 所示之子彈），而
    自斯時起非法持有，並將上開子彈中之4 顆裝填在彈匣內並
    放入上開手槍中，埋藏在臺中市○○區○○路141 巷13號圍
    牆花圃內土壤。嗣經員警於100 年3 月23日下午1 時許，持
    拘票在臺中市○○區○○路（中社幹16號電線桿）對面鐵皮
    屋查獲陳傳宗持有仿BERETTA 廠92FS型半自動改造手槍（即
    如槍砲附表編號2 所示之B 槍）、子彈24顆等物後（此部分
    詳如下2.所述），於有偵查犯罪職權之臺中市政府警察局偵
    查大隊員警知悉其另有違反槍砲彈藥刀械管制條例案件之犯
    罪前，陳傳宗即主動供承尚有未查獲之槍彈，而偕同員警到
    上址查獲上開改造A 槍及彈匣內所裝填之子彈4 顆（即如槍
    砲附表編號1、1-1所示），自首而接受裁判。
  2.100 年3 月23日中午12時55分許，在臺中市○○區○○路（
    中社幹16號電線桿）對面鐵皮屋查獲仿BERETTA 廠92FS型半
    自動改造手槍（槍枝管制編號0000000000）、非制式子彈24
    顆部分：
    陳傳宗明知具有殺傷力之槍枝及非制式子彈，均為槍砲彈藥
    刀械管制條例第4條第1項所列管之物品，非經主管機關許可
    ，不得非法持有，竟仍基於非法持有管制槍枝子彈之犯意，
    於購買上揭A 槍後幾日之99年10月間某日，在臺中市○○區
    ○○道具槍模型店，向該「大胖」之成年男子，再以3 萬元
    之代價，購得具殺傷力之仿BERETTA 廠92FS型半自動改造手
    槍（以下簡稱B 槍，槍枝管制編號0000000000，含彈匣1 個
    ）1 枝，並以每顆子彈100 元至150 元之代價，購得具殺傷
    力之數量不詳非制式子彈一批（圓頭型），並將上開子彈中
    之15顆及王智陽所無償轉讓之尖頭型具殺傷力非制式子彈6
    顆、不具殺傷力之尖頭型未填裝底火、火藥之非制式子彈3
    顆（王智陽所涉轉讓子彈部分，詳後述6.部分）隨身攜帶而
    持有之。嗣經員警於100 年3 月23日下午1 時許，持拘票在
    臺中市○○區○○路（中社幹16號電線桿）對面鐵皮屋查獲
    陳傳宗，並在陳傳宗隨身包中扣得上開改造B 槍及子彈24顆
    等物（即如槍砲附表編號2 、2-1 、2-2 、2-3 所示）。
  3.100 年4 月6 日下午3 時10分許，在臺中市○○區○○路85
    號同案被告劉傑堂住處查獲具殺傷力之仿GLOCK 廠27型半自
    動改造手槍1 枝（槍枝管制編號0000000000）、具殺傷力之
    子彈4 顆部分：
    陳傳宗明知具有殺傷力之槍枝及非制式子彈，均為槍砲彈藥
    刀械管制條例第4 條第1 項所列管之物品，非經主管機關許
    可，不得非法持有，竟仍基於非法持有管制槍枝子彈之犯意
    ，於購買上揭A 槍前幾日之99年9 月間某日，在臺中市○○
    區○○道具槍模型店，向該「大胖」之成年男子，先以6500
    元之代價，購得原本不具殺傷力之仿GLOCK 廠27型半自動改
    造手槍槍身1 枝。王智陽明知改造手槍之槍管為槍砲之主要
    零組件，屬槍砲彈藥刀械管制條例所列管之物，未經主管機
    關之許可，不得擅自販賣、持有，竟基於未經許可販賣槍枝
    主要組成零件槍管之犯意，於陳傳宗購得上揭仿GLOCK 廠27
    型半自動改造手槍槍身後之99年11月間，在王智陽位在臺中
    市○○區○○路107 巷29之3 號住處旁舊屋內，由陳傳宗以
    2 萬5 千元之代價（陳傳宗交付某不詳友人2 萬7 千元，然
    該友人僅轉交其中2 萬5 千元予王智陽），購得可換裝於前
    開仿GLOCK 廠27型半自動改造手槍內之土造金屬槍管1 枝，
    陳傳宗再將該土造金屬槍管換裝入其購得之上開槍身內而製
    造完成具有殺傷力之仿GLOCK 廠27型半自動改造手槍1 枝（
    以下簡稱C 槍，槍枝管制編號0000000000）而持有之。嗣因
    陳傳宗欲出遠門，而將上開具有殺傷力之C 槍1 枝連同之前
    於上述1.向大胖之男子購得具殺傷力子彈1 批中之2 顆（圓
    頭型）、王智陽過年前無償轉讓之具殺傷力子彈1 批中之2
    顆（尖頭型），於100 年2 月9 日下午某時許，在臺中市○
    ○區○○路一段973 號後方3 樓綽號「老獅」成年男子租屋
    處，交付予劉傑堂寄藏（劉傑堂涉犯寄藏改造槍枝子彈犯行
    ，另經本院審理中），劉傑堂受寄託後先將上開槍彈藏放在
    綽號「老獅」租屋處之報紙堆中，嗣其於100 年2 月11日另
    案遭臺中市政府警察局第二分局查獲後入監服刑，於同年4
    月2 日下午出監後，再至上址「老獅」租屋處將上開槍、彈
    取出，藏放在其位在臺中市○○區○○路85號住處之工廠內
    及花圃底下，嗣於100 年4 月6日 偵查中，臺中市政府警察
    局偵查大隊員警為調查下述E 槍管來源而借提陳傳宗，陳傳
    宗即於有偵查犯罪職權之臺中市政府警察局偵查大隊員警知
    悉其另有違反槍砲彈藥刀械管制條例案件之犯罪前，主動供
    承尚有未查獲之槍彈，而偕同員警前往上址查獲上開改造C
    槍及子彈4 顆（即如槍砲附表編號3 、3-1 、3-2 所示），
    自首而接受裁判。
  4.100年2月15日19時30分許，在新竹市○區○○路36號「風的
    海岸」汽車旅館109 號房查獲具殺傷力之仿盒式槍製造之槍
    枝（槍枝管制編號0000000000）、具殺傷力之子彈3 顆部分
    ：
    陳傳宗明知具有殺傷力之槍枝及非制式子彈，均為槍砲彈藥
    刀械管制條例第4條第1項所列管之物品，非經主管機關許可
    ，不得非法持有，竟仍基於非法持有管制槍枝子彈之犯意，
    於購買上揭具殺傷力之A 、B 、C 等3 枝改造手槍後之99年
    底某日，再於上揭道具槍模型店中，向該「大胖」之成年男
    子以3500元之代價，購得具殺傷力之仿盒式槍製造之槍枝（
    以下簡稱D 槍，槍枝管制編號0000000000）1 枝及子彈1 批
    而持有之；嗣後另向該「大胖」再購得不具殺傷力之仿雙管
    霰彈槍1 枝（槍枝管制編號0000000000），嗣於100 年2 月
    11日，同案被告劉傑堂、林永康、劉益全、陳昌正另案遭臺
    中市政府警察局第二分局查獲後，陳傳宗於查獲地點附近發
    現，隨即連夜與當時不知情之女友翁語宸攜帶上開具殺傷力
    之D 槍、不具殺傷力之仿雙管霰彈槍各1 枝及子彈3 顆至上
    址「風的海岸」汽車旅館109 號房投宿，並將上開槍彈藏放
    在該房間之浴室天花板排風口上方。嗣經翁語宸攜同員警於
    100 年2 月15 日 至新竹市○區○○路36號「風的海岸」汽
    車旅館109 號房查獲上開具殺傷力之D 槍（槍枝管制編號00
    00000000）、具殺傷力之子彈3 顆等物（即如槍砲附表編號
    4 、4-1、4-2所示），因而循線查獲上情。
  5.100 年3 月7 日上午6 時30分許，在臺中市○○區○○路37
    9 號紀方耀所有車牌號碼NNN- 881號重機車內查獲槍枝主要
    組成零件土造金屬槍管1 枝部分：
    王智陽與紀方耀均明知改造手槍槍管為槍砲之主要零組件，
    屬槍砲彈藥刀械管制條例所列管之物，未經主管機關之許可
    ，不得擅自販賣、持有，王智陽竟承前未經許可販賣槍枝主
    要組成零件改造槍管之犯意，紀方耀則與王智陽共同基於未
    經許可販賣槍枝主要組成零件改造槍管之犯意聯絡，緣王智
    陽於99年11月間以2 萬5 千元販賣前開可適用於C 槍之土造
    金屬槍管後，因陳傳宗曾抱怨該槍管不合用，需再加長等情
    ，而紀方耀則向王智陽表示缺錢花用，王智陽遂向紀方耀表
    示可將另一改造手槍槍管持往交付陳傳宗以替換前開組裝在
    C 槍之改造槍管，紀方耀則可藉此賺取3 千至4 千元不等之
    走路工錢，雙方謀議既定，乃於100 年3 月6 日下午8 時許
    ，由王智陽以門號0000000000號行動電話撥打紀方耀持用之
    門號0000000000號行動電話聯繫，隨即在臺中市○○區○○
    路祝福加油站旁之小廟，由王智陽交付土造金屬槍管1 支（
    以下簡稱E 槍管）予紀方耀，於同日下午10至11時許間，紀
    方耀則以上開門號行動電話撥打陳傳宗持用之門號00000000
    00號行動電話詢問有無購買意願，且需再額外支付3 千元，
    陳傳宗向紀方耀表示已不需要該型號之槍管，且有朋友出國
    回來可以換他種槍管而未能完成交易。紀方耀本欲將上開E
    槍管歸還王智陽，惟旋即於翌日即100 年3 月7日 上午6 時
    30分許，在紀方耀住處外所有車牌號碼NNN-881 號重機車內
    ，為警查獲上開槍枝主要組成零件之E 槍管1 支（即如槍砲
    附表編號5 所示）。
  6.王智陽轉讓具有殺傷力非制式子彈1 批（尖頭型）予陳傳宗
    ；陳傳宗持有王智陽轉讓具有殺傷力之非制式子彈1 批（尖
    頭型）部分：
    陳傳宗與王智陽明知具有殺傷力之子彈，為槍砲彈藥刀械管
    制條例第4 條第1 項所管制之物品，非經中央主管機關許可
    ，不得擅自持有、轉讓；緣陳傳宗前於99年11月間向王智陽
    購買可換裝於仿GLOCK 廠27型半自動改造手槍（即C 槍）之
    土造金屬槍管，王智陽竟基於未經許可轉讓具殺傷力之非制
    式子彈之犯意，於100 年農曆過年前某日，在其上址住處旁
    之高美路107 巷29之3 號旁舊屋，無償轉讓具有殺傷力之非
    制式子彈（尖頭型）1 批予陳傳宗，陳傳宗亦基於未經許可
    持有具殺傷力之非制式子彈之犯意予以收受而持有之。嗣經
    陳傳宗於臺中市清水區鰲峰山試射數發後，僅剩8 顆具殺傷
    力之非制式子彈（起訴書漏載100 年4 月6 日下午3 時10分
    許，在臺中市○○區○○路85號劉傑堂住處查獲之2 顆尖頭
    型子彈，另6 顆於100 年3 月23日下午12時55分許，在臺中
    市○○區○○路「中社幹16號電線桿」對面鐵皮屋查獲）、
    3 顆不具殺傷力之非制式子彈3 顆（係王智陽另於100 年農
    曆年後某日在上址無償轉讓該無殺傷力亦不具底火、火藥之
    非制式子彈1 批予陳傳宗）。
  (二)陳傳宗販賣毒品及轉讓禁藥部分：
    陳傳宗明知海洛因為毒品危害防制條例第2 條第2 項第1 款
    所定之第一級毒品，不得持有、販賣，又明知甲基安非他命
    係毒品危害防制條例第2 條第2 項第2 款所規定之第二級毒
    品及藥事法第22條所規定之禁藥，不得持有、販賣或轉讓，
    竟單獨或共同基於販賣第一級海洛因、第二級毒品甲基安非
    他命以營利、轉讓禁藥甲基安非他命之犯意，以門號0000-0
    00000 號、0000-000000 號、0000-000000 號、0000-00000
    0 號等行動電話作為聯繫販毒之工具，而分別為下列犯行：
  1.於99年10月7 日中午12時40分許，由柯再萬以持用之門號00
    00-000000 號行動電話與陳傳宗持用之門號0000-000000 號
    行動電話聯絡後，在西濱快速道路第200 號圓柱前，由陳傳
    宗以1000元之代價，販賣海洛因1 小包予柯再萬，柯再萬並
    將1000元現金交付予陳傳宗收受。
  2.於99年10月8 日上午9 時許，由柯再萬以持用之門號0000-0
    00000 號行動電話與陳傳宗持用之門號0000-000000 號行動
    電話聯絡後，在西濱快速道路第200 號圓柱前，由陳傳宗以
    1000元之代價，販賣海洛因1 小包予柯再萬，柯再萬並將
    1000元現金交付予陳傳宗收受。
  3.於99年10月9 日下午7 時許，由柯再萬以持用之門號0000-0
    00000 號行動電話與陳傳宗持用之門號0000-000000 號行動
    電話聯絡後，在西濱快速道路第200 號圓柱前，由陳傳宗以
    1000元之代價，販賣海洛因1 小包予柯再萬，柯再萬並將
    1000元現金交付予陳傳宗收受。
  4.於99年10月10日下午2 時許，由柯再萬以持用之門號0000-0
    00000 號行動電話與陳傳宗持用之門號0000-000000 號行動
    電話聯絡後，在臺中市○○區○○路祝福加油站前，由陳傳
    宗以1000元之代價，販賣海洛因1 小包予柯再萬，柯再萬並
    將1000元現金交付予陳傳宗收受。
  5.於99年10月13日下午2 時許，由柯再萬以持用之門號0000-0
    00000 號行動電話與陳傳宗持用之門號0000-000000 號行動
    電話聯絡後，在西濱快速道路第230 號圓柱前，由陳傳宗以
    1000元之代價，販賣海洛因1 小包予柯再萬，柯再萬並將
    1000元現金交付予陳傳宗收受。
  6.於99年10月15日上午8 時許，由柯再萬以持用之門號0000-0
    00000 號行動電話與陳傳宗持用之門號0000-000000 號行動
    電話聯絡後，在西濱快速道路第187 號圓柱前，由陳傳宗以
    1000元之代價，販賣海洛因1 小包予柯再萬，柯再萬並將
    1000元現金交付予陳傳宗收受。
  7.於99年10月13日下午1 時許，由陳郁姍以持用之門號0000-0
    00000 號行動電話與陳傳宗持用之門號0000-000000 號行動
    電話聯絡後，在臺中市○○區○○路思夢樂商店附近之巷子
    中，由陳傳宗以1000元之代價，販賣海洛因1 小包予陳郁姍
    ，陳郁姍並將1000元現金交付予陳傳宗收受。
  8.於99年10月11日上午7 時許，由江文淵以持用之門號0000-0
    00000 號行動電話與陳傳宗持用之門號0000-000000 號行動
    電話聯絡後，在臺中市○○區○○路思夢樂商店前，由陳傳
    宗以3,000 元之代價，販賣海洛因0.5 公克（含袋重）予江
    文淵，江文淵並將3000元現金交付予陳傳宗收受。
  9.於99年10月11日下午2 時許，由江文淵以持用之門號0000-0
    00000 號行動電話與陳傳宗持用之門號0000-000000 號行動
    電話聯絡後，在西濱快速道路第105 號圓柱前，由陳傳宗以
    1000元之代價，販賣海洛因1 小包予江文淵，江文淵並將
    1000元現金交付予陳傳宗收受。
  10.於99年10月14日上午10時30分許，由卓志彰以家中之00-000
    00000 號市內電話與陳傳宗持用之門號0000-000000 號行動
    電話聯絡後，在西濱快速道路第200 號圓柱前，由陳傳宗以
    1000元之代價，販賣海洛因1 小包予卓志彰，卓志彰並將
    1000元現金交付予陳傳宗收受。
  11.於100 年2 月18日下午7 至8 時許間，由陳仕融使用公共電
    話聯絡陳傳宗所使用門號0000-000000 行動電話後，在臺中
    市○○區○○路與中華路口之萊爾富便利商店，向陳傳宗購
    買價值1000元之海洛因1 包，陳傳宗交付海洛因1 小包予陳
    仕融，陳仕融並將1000元現金交付予陳傳宗收受。
  12.陳傳宗於100 年3 月23日查獲當日前之凌晨3 至4 時許，與
    蔡裕弘相互聯繫見面後，在臺中市清水區清水國中附近，雙
    方當面談妥購毒事宜，蔡裕弘向陳傳宗以賒帳方式購買價值
    2000元之海洛因6 包，陳傳宗因與蔡裕弘有同窗情誼兼多年
    好友而同意賒欠，陳傳宗並同時無償轉讓約0.1 公克之禁藥
    甲基安非他命1 包予蔡裕弘當場施用。嗣經警於100 年3 月
    23日下午1 時許，在臺中市○○區○○路（中社幹16號電線
    桿）對面鐵皮屋拘提陳傳宗時，同時逮捕蔡裕弘，在陳傳宗
    處扣得販賣剩餘之海洛因4 包（純質淨重分別為0.1118公克
    、0.3731公克、0.1162公克、0.1400公克，共計0.7411公克
    ）、甲基安非他命2 包（純質淨重分別為0.5675公克、0.69
    96公克，共計1.2671公克）；在蔡裕弘處扣得其上開施用剩
    餘之海洛因5 包（合計驗餘淨重0.26公克，空包裝總重1.40
    公克）。
  13.陳傳宗與某姓名年籍不詳之成年男子共同基於販賣第一級毒
    品海洛因、第二級毒品甲基安非他命之犯意聯絡，於99年12
    月19日凌晨1 時許，由紀方耀以門號0000-000000 號行動電
    話（起訴書誤載為0000-000000 號）與陳傳宗所使用之門號
    0000-000000 號行動電話（起訴書誤載為0000-000000 號）
    聯絡後，由陳傳宗指示姓名年籍不詳之成年男子前往臺中市
    ○○區○○路統一超商，同時交付價值2000元之海洛因、
    1000元之甲基安非他命予紀方耀而完成交易，該男子隨後並
    將收取之價金共計3000元轉交陳傳宗。
  14.於100年2月2日下午8時許，由吳毓哲以00-00000000號市內
    電話與陳傳宗所使用門號0000-000000 號行動電話聯絡後，
    在臺中市○○區○○路之統一便利商店，向陳傳宗購買價值
    2500元之海洛因，陳傳宗當場交付海洛因，吳毓哲並當場交
    付現金2500元予陳傳宗收受而完成交易。
  15.於99年12月11日或12日下午6 至7 時許，在臺中市○○區○
    ○路附近之滾金電子遊戲場，由楊宗仁向陳傳宗當面表示欲
    購買價值2000元之甲基安非他命，陳傳宗遂當場交付甲基安
    非他命，楊宗仁則交付現金2000元而完成交易。
  16.於99年12月中旬某日，在臺中市○○區○○路星光電子遊戲
    場外面停車場，由周孟德當面向陳傳宗表示欲購買價值3000
    元之海洛因，陳傳宗遂當場交付海洛因，周孟德則交付現金
    3000元而完成交易。
  (三)紀方耀販賣毒品部分：
    紀方耀明知海洛因及甲基安非他命分別為毒品危害防制條例
    第2 條第2 項第1 、2 款所列管之第一、二級毒品，不得持
    有、販賣，竟基於販賣第一級海洛因、第二級毒品甲基安非
    他命以營利之犯意，以門號0000-000000 號（為陳傳宗交付
    持用）、0000-000000 號等行動電話作為聯繫販毒之工具，
    而分別為下列犯行：
  1.紀方耀基於販賣第二級毒品甲基安非他命之犯意，於100 年
    1 月11日下午7 時30分許，由蔡坤桂以門號0000-000000 號
    行動電話與紀方耀所使用之0000-000000 號行動電話聯絡後
    ，在蔡坤桂位在臺中市○○區○○路411 號住處，以1000元
    之代價，由紀方耀販賣甲基安非他命1 小包予蔡坤桂，蔡坤
    桂並將1000元現金交付予紀方耀收受而完成交易。
  2.紀方耀基於販賣第二級毒品甲基安非他命之犯意，於99年12
    月30日某時許，由蔡坤桂以門號0000-000000 號行動電話與
    紀方耀所使用之門號0000-000000 號行動電話聯絡後，在蔡
    坤桂上址住處，以1000元之代價，由紀方耀販賣甲基安非他
    命1 小包予蔡坤桂，蔡坤桂並將1000元現金交付予紀方耀收
    受而完成交易。
  3.紀方耀基於販賣第二級毒品甲基安非他命之犯意，於99年7
    月13日或14日下午某時許，由陳冠勳以公共電話與紀方耀所
    使用之門號0000-000000 號行動電話聯絡後，在陳冠勳住處
    後面的大水溝旁，以1000元之代價，由紀方耀販賣甲基安非
    他命1 小包予陳冠勳，陳冠勳並將1000元現金交付予紀方耀
    收受而完成交易。
  4.紀方耀基於販賣第一級毒品海洛因之犯意，於99年8 月16日
    凌晨零時許，由陳冠勳以門號0000-000000 號行動電話（起
    訴書誤載為公用電話）與紀方耀所使用之門號0000-000000
    號行動電話聯絡後，在陳冠勳住處後面的大水溝旁，以1000
    元之代價，由紀方耀販賣海洛因1 小包予陳冠勳，陳冠勳並
    將1000元現金交付予紀方耀收受而完成交易。
  (四)嗣經臺灣臺中地方法院檢察署檢察官指揮臺中市政府警察局
    刑警大隊偵六隊、臺中市政府警察局第一分局、清水分局，
    先於100 年3 月7 日查獲紀方耀販賣毒品，並扣得土造金屬
    改造E 槍管1 支、門號0000-000000 號行動電話1 支（含
    SIM 卡1 枚）；進而於同年3 月23日下午1 時許，在臺中市
    ○○區○○路（中社幹16號電線桿）對面鐵皮屋拘提陳傳宗
    ，並扣得B 槍1 枝（槍枝管制編號0000000000）、改造子彈
    24顆、海洛因4 包（純質淨重共計0.7411公克）、甲基非他
    命2 包（純質淨重共計1.2671公克）、門號0000-000000 號
    、0000-000000 號行動電話各1 支（均各含SIM 卡1 枚），
    陳傳宗並於同日下午1 時45分許偕同員警至其戶籍地臺中市
    ○○區○○路141 巷13號圍牆花圃內土裡查獲A 槍（槍枝管
    制編號0000000000）、非制式子彈4 顆。偵查中經紀方耀、
    陳傳宗供出槍、彈來源，因而於同年3 月31日下午6 時30分
    許拘提王智陽到案，並扣得王智陽所使用之門號0000-00000
    0 號行動電話1 支（含SIM 卡1 枚），另於100 年4 月6 日
    下午3 時10分許，經陳傳宗之供述並偕同員警在臺中市○○
    區○○路85號劉傑堂住處查獲C 槍1 枝（槍枝管制編號0000
    000000）、具殺傷力之子彈4 顆，始查悉上情。
二、案經臺灣臺中地方法院檢察署檢察官指揮臺中市政府警察局
    刑警大隊偵六隊、臺中市政府警察局第一分局、清水分局共
    同偵辦暨臺中市政府警察局第二分局報請臺灣新竹地方法院
    檢察署呈請臺灣高等法院檢察署檢察長令轉臺灣臺中地方法
    院檢察署檢察官偵查起訴。
    理    由
壹、關於證據能力之說明
一、被告陳傳宗於偵訊及本院審理時關於販賣第一、二級毒品及
    轉讓禁藥甲基安非他命及持有改造槍枝子彈；被告紀方耀關
    於販賣第一、二級毒品及販賣槍枝主要組成零件槍管未遂部
    分；被告王智陽於本院審理時關於轉讓具殺傷力之子彈等各
    自不利於己之供述，並非出於強暴、脅迫、利誘、詐欺、疲
    勞訊問、違法羈押或其他不正之方法所得，具有任意性，且
    核與事實相符，依刑事訴訟法第156 條第1 項規定，自有證
    據能力。
二、按被告以外之人（包括證人、鑑定人、告訴人、被害人及共
    同被告等）於司法警察官或司法警察調查中所為之陳述，與
    審判中不符時，其先前之陳述具有較可信之特別情況，且為
    證明犯罪事實存否所必要者，得為證據，刑事訴訟法第159
    條之2 定有明文。其立法本旨係以證人於審判外之言詞或書
    面陳述，屬於傳聞證據，此項證據，當事人無從直接對於原
    供述者加以詰問，以擔保其真實性，法院亦無從直接接觸證
    人而審酌其證言之憑信性，違背直接審理及言詞審理之原則
    ，除具有必要性及信用性情況之除外者外，原則上不認其有
    容許性，自不具證據能力（參考最高法院97年度臺上字第48
    37號判決意旨參照）；倘法院已經依據當事人聲請傳喚證人
    到庭接受檢辯雙方之交互詰問，則法院既已透過直接、言詞
    審理方式檢驗過該證人之前所為證述，當事人之反對詰問權
    已受到保障得以完全行使之情況下，該等審判外證據除有其
    他法定事由（例如：非基於國家公權力正當行使所取得或私
    人非法取得等，而有害公共利益，即以一般證據排除法則為
    判斷），應認該審判外供述已得透過審判程式之詰問檢驗，
    而取得作為證據之資格，亦即其審判外供述與審判中供述相
    符部分，顯然已經構成具備可信之特別情狀，當然有證據資
    格，其不符部分，作為檢視審判中所為供述可信與否之彈劾
    證據，當無不許之理（最高法院97年度臺上字第4370號判決
    意旨亦採認之）。被告王智陽之辯護人雖爭執證人即同案被
    告陳傳宗、紀方耀於歷次警詢陳述之證據能力，惟該等證人
    均於本院審理中到庭具結作證，行交互詰問，有結文在卷為
    憑（見本院100 年9 月19日審判筆錄），故渠等於警詢之陳
    述，與法院審理中之證詞相符部分，已具備可信之特別情狀
    ，自有證據能力，至其先前於警詢之陳述與審判中之證述內
    容不符部分，仍容許以之作為彈劾其等於法院審理時所為陳
    述之憑信性，用以爭執其先後不一致陳述之證明力。
三、次按被告以外之人於偵查中向檢察官所為之陳述，除顯有不
    可信之情況者外，得為證據，刑事訴訟法第159 條之1 第2
    項定有明文。偵查中對被告以外之人所為之偵查筆錄，或被
    告以外之人向檢察官所提之書面陳述，性質上均屬傳聞證據
    ，惟現階段刑事訴訟法規定檢察官代表國家偵查犯罪、實施
    公訴，依法其有訊問被告、證人及鑑定人之權，證人、鑑定
    人且須具結，而實務運作時，檢察官偵查中向被告以外之人
    所取得之陳述，原則上均能遵守法律規定，不致違法取供，
    其可信度極高，是以被告以外之人前於偵查中所為之證述，
    除反對該項供述得具有證據能力之一方，已釋明「顯有不可
    信之情況」之理由外，不宜遽指該證人於偵查中之陳述不具
    證據能力。本案證人即共同被告陳傳宗、王智陽、紀方耀、
    證人翁語宸、吳志鴻、證人即附表三、四之各該購毒者等於
    偵查中所為之證述，係經檢察官告以具結之義務及偽證之處
    罰，經具結而擔保其證述之真實性，復無證據顯示係遭受強
    暴、脅迫、詐欺、利誘等外力干擾情形，或在影響其心理狀
    況致妨礙其自由陳述等顯不可信之情況下所為，上開證人於
    偵訊時之陳述既無顯不可信之情況，參諸前開說明，自有證
    據能力。
四、再按被告以外之人（包括證人、鑑定人、告訴人、被害人及
    共同被告等）於審判外之陳述，雖不符刑事訴訟法第159 條
    之1 至第159 條之4 之規定，而經當事人於審判程序同意作
    為證據，法院審酌該言詞陳述或書面陳述作成時之情況，認
    為適當者，亦得為證據。當事人、代理人或辯護人於法院調
    查證據時，知有第159 條第1 項不得為證據之情形，而未於
    言詞辯論終結前聲明異議者，視為有前項之同意，刑事訴訟
    法第159 條之5 定有明文，立法意旨在於傳聞證據未經當事
    人之反對詰問予以核實，原則上先予排除。惟若當事人已放
    棄反對詰問權，於審判程序中表明同意該等傳聞證據可作為
    證據；或於言詞辯論終結前未聲明異議，基於尊重當事人對
    傳聞證據之處分權，及證據資料愈豐富，愈有助於真實發見
    之理念，且強化言詞辯論主義，使訴訟程序得以順暢進行，
    上開傳聞證據亦均具有證據能力。查本判決其餘後述所引之
    供述證據，固屬於被告以外之人於審判外之言詞、書面陳述
    者，惟均已於本院調查證據序及審理期日提示並告以要旨後
    ，檢察官、被告3 人及辯護人均知悉該等證據係被告以外之
    人於審判外之陳述，而均未於言詞辯論終結前表示異議，本
    院審酌上開證據作成時之情況，認為適當，依刑事訴訟法第
    159 條之5 第1 項、第2 項規定，均應有證據能力。
五、復按法院或檢察官得囑託醫院、學校或其他相當之機關、團
    體為鑑定，或審查他人之鑑定，並準用第203 條至第206 條
    之1 之規定，鑑定之經過及其結果，應命鑑定人以言詞或書
    面報告，刑事訴訟法第208 條第1 項前段、第206 條第1 項
    分別定有明文。是經檢察官囑託相當之機關為鑑定後，經鑑
    定人以書面報告其鑑定之結果者，即屬同法第159 條第1 項
    所謂之「法律有規定者」，不受該條項規定「不得作為證據
    」之限制。且同法第208 條第1 項前段對於法院或檢察官囑
    託相當之機關為鑑定之情形，僅規定：「準用第203 條至第
    206 條之1 之規定」，至於同法第202 條有關「鑑定人應於
    鑑定前具結」之規定，則不在準用之列。故於法院或檢察官
    囑託相當之機關為鑑定，而該受囑託機關以書面報告鑑定結
    果之情形，既非屬依法應具結者。是同法第158 條之3 有關
    「證人、鑑定人依法應具結而未具結者，其證言或鑑定意見
    ，不得作為證據」之規定，於此時即無適用之餘地。而內政
    部警政署刑事警察局業經臺灣高等法院檢察署檢察長概括囑
    託為有關「槍彈有無殺傷力之鑑定」此鑑定項目之鑑定機關
    （臺灣高等法院檢察署92年10月15日檢文允字第0921001322
    號函附之臺灣高等法院檢察署檢察長概括選任鑑定人或囑託
    鑑定機關（團體）名冊參照），故卷附內政部警政署刑事警
    察局所為如槍砲附表所列之槍彈鑑定書4 份，係就本件扣得
    槍枝、子彈鑑定結果之書面報告，揆諸上開說明，即不受刑
    事訴訟法第158 條之3 及同法第159 條第1 項之限制，自得
    作為證據。
六、又按有事實足認被告或犯罪嫌疑人有最輕本刑為3 年以上有
    期徒刑之罪嫌，並危害國家安全或社會秩序情節重大，而有
    相當理由可信其通訊內容與本案有關，且不能或難以其他方
    法蒐集或調查證據者，得發通訊監察書。通訊監察書，偵查
    中由檢察官依司法警察機關聲請或依職權以書面記載第11條
    之事項，並敘明理由、檢附相關文件，聲請該管法院核發，
    審判中由法官依職權核發。又除法律另有規定外，實施刑事
    訴訟程序之公務員因違背法定程序取得之證據，其有無證據
    能力之認定，應審酌人權保障及公共利益之均衡維護。通訊
    保障及監察法第5 條第1 項第1 款、第2 項、刑事訴訟法第
    158 條之4 分別定有明文。本件被告陳傳宗、紀方耀等持用
    之門號0000-000000 號、0000-000000 號、0000-000000 號
    行動電話之監聽錄音，經臺灣臺中地方法院檢察署檢察官聲
    請本院核准在案，有詳載聲監案號、案由、監察電話、對象
    及譯文等之本院99年聲監第1596號、99年聲監字第2016號、
    100 年聲監續字第9 號、100 年聲監字第29號通訊監察書及
    監察譯文紀錄等附卷可參，係依法所為之監聽，尚無不法取
    證情事。又按通訊監察錄音之譯文，僅屬依據監聽錄音結果
    予以翻譯之文字，固具文書證據之外觀，但實際上仍應認監
    聽所得之錄音帶或光碟，始屬調查犯罪所得之證物；刑事訴
    訟法第165 條之1 第2 項所稱之證物，如其蒐證程式合法，
    並經合法調查，自具證據能力。因此檢察官如提出通訊監察
    錄音之譯文為其證據方法，實乃以其監聽所得之錄音帶或光
    碟，為調查犯罪所得之證物，法院本應依刑事訴訟法第165
    條之1 所列之方法調查，以判斷該錄音帶或光碟是否與通訊
    監察錄音之譯文相符。而監聽錄音製作之譯文，雖通常為偵
    查犯罪機關單方面製作，然若被告或訴訟關係人對其真實性
    並無爭執，經法院於審判期日提示譯文供當事人辨認、表示
    意見並為辯論者，程式自屬適法（最高法院95年度臺上字第
    295 號、94年度臺上字第4665號判決意旨參照）。查本案卷
    內之相關電話監聽，取證程式未見違法情事，已如前述；而
    警方依監聽錄音所製作之監聽譯文，經本院提示予公訴人、
    被告等及其等之辯護人後，迄言詞辯論終結前均無異議，且
    均同意採為證據，依上開說明，本案卷內通訊監察譯文均具
    證據能力。
七、另按刑事訴訟法第159 條之4 規定，可作為證據之文書有：
    一、除顯有不可信之情況外，公務員職務上製作之紀錄文書
    、證明文書。二、除顯有不可信之情況外，從事業務之人於
    業務上或通常業務過程所須製作之紀錄文書、證明文書。三
    、除前二款之情形外，其他於可信之特別情況下所製作之文
    書。而該法條第2 款所稱從事業務之人於業務上或通常業務
    過程所須製作之紀錄文書、證明文書，因係於通常業務過程
    不間斷、有規律而準確之記載，且大部分紀錄係完成於業務
    終了前後，無預見日後可能會被提供作為證據之不實登載動
    機，不實之可能性小，除非該等紀錄文書或證明文書有顯然
    不可信之情況，否則有承認其為證據之必要；因此，採取上
    開文書作為證據，應注意該文書之製作，是否係於例行性之
    業務過程中，基於觀察或發現而當場或即時記載之特徵，查
    卷附之行動電話門號之通聯調閱查詢單，係電信業者依申請
    人申辦門號時所登記之身分資料而登錄，僅用以識別門號申
    請人之人別；而通聯紀錄則係由各家電信業者為計算電話通
    話費用，而以電信業者管控之電腦設備逐筆紀錄通話門號之
    通話日期、時間長短、通話對方門號（即發話方、受話方與
    發簡訊）、通話地點所在之最近基地台位置等。查卷附之行
    動電話通聯紀錄（詳如附表二、三證據欄），係行動電話發
    話、受話之有關電話號碼、發（受）話基地臺位置、發（受
    ）話日、時、分、秒及發（受）話耗費時間等事項紀錄，其
    用途是作為收取電話費或證明電話發（受）話紀錄之用，上
    述資料於電話發（受）話時，電信公司之機房電腦即利用磁
    片紀錄，固定時間將磁片之紀錄利用電腦列印，係機械性列
    印之通聯紀錄，顯非為訴訟上之特定目的而製作，而係屬於
    通常業務過程中不間斷之規律性、機械性記載，自屬於從事
    業務之人於業務上或通常業務過程所須製作之紀錄文書，經
    查亦無顯不可信之情況，故本件卷附之通聯紀錄自應具有證
    據能力。
八、另扣案如槍砲附表所示具有殺傷力之槍枝、子彈，非屬供述
    證據而無傳聞法則之適用，又係由員警依法定程序合法扣得
    ，且亦與本案具有關聯性，當具有證據能力，合先敘明。
貳、認定被告犯罪所憑之證據及理由
一、被告陳傳宗、王智陽、紀方耀違反槍砲彈藥刀械管制條例犯
    行：
    （一）關於被告陳傳宗持有A 、B 、C 、D 改造槍枝及如槍
          砲附表編號1-1 、2-1 、2-2 、3-1 、3-2 、4-1 所
          示之具殺傷力非制式子彈，及被告王智陽轉讓如槍砲
          附表編號2- 2、3-2 所示之具殺傷力非制式子彈部分
          ，業據被告陳傳宗於偵查、本院審理時及被告王智陽
          於本院審理時坦承不諱，並據證人翁語宸、「風的海
          岸」汽車旅館負責人吳志鴻證述綦詳，復有上開槍枝
          、子彈各於如槍砲附表所示時、地查獲扣案可資佐證
          ，再上開扣案之槍彈，經送請內政部警政署刑事警察
          局鑑定結果，均為具殺傷力之改造槍枝及非制式子彈
          （鑑定結果詳如槍砲附表所示），此分別有該局100
          年3 月10日刑鑑字第0000000007號鑑定書、同年4 月
          15日刑鑑字第0000000037號鑑定書、同年4 月26日刑
          鑑字第0000000004號鑑定書在卷可考，復有查獲現場
          照片、採證照片、車牌號碼6506 -LN號自小客車車籍
          資料、被告陳傳宗當時所使用之門號0000-000000 號
          行動電話通訊監察譯文、雙向通聯紀錄等在卷可稽，
          是被告陳傳宗持有上揭具殺傷力之改造手槍、子彈，
          及被告王智陽轉讓上揭具殺傷力之非制式子彈犯行，
          均洵堪認定。
    （二）關於被告陳傳宗製造C 槍及被告王智陽販賣槍枝主要
          組成零件槍管部分，訊據被告陳傳宗固對製造具殺傷
          力之C 槍為認罪之陳述，然另辯稱：伊將仿GLOCK 廠
          27型改造手槍槍身交給王智陽，王智陽返還時整把槍
          就已組裝好，但後來伊有將槍管再返還王智陽，C 槍
          扣案時之槍管係伊另向「大胖」購買云云；被告王智
          陽則矢口否認上開犯行，辯稱：伊沒有賣仿GLOCK 廠
          27型半自動改造手槍槍管予陳傳宗，陳傳宗拿槍請伊
          更換槍管，伊就拿模型槍槍管組裝給陳傳宗云云。惟
          查，證人即共同被告陳傳宗於100 年3 月23日查獲後
          ，歷次警詢、偵訊始終陳稱：C 槍枝槍身係以6500元
          向「大胖」購買，另向王智陽購買改造槍管後自行組
          裝乙節（見G 卷第54至61頁100 年3 月24日警詢筆錄
          、J 卷第17至18頁100 年3 月30日偵訊筆錄、A-5 卷
          第268 至272 頁100 年4 月6 日警詢筆錄、J 卷第63
          至65頁100 年5 月17日警詢筆錄、A-5 卷第315至317
          頁100 年5 月17日偵訊筆錄、J 卷第105 至106頁100
          年6 月23日偵訊筆錄），衡以被告陳傳宗既已供出部
          分扣案槍枝之來源為綽號「大胖」之成年男子，系爭
          C 槍枝槍身亦向該「大胖」購買，倘非系爭C 槍改造
          槍管確係向被告王智陽購買，理應無再供出被告王智
          陽之必要；參以證人即同案被告紀方耀於其自身販賣
          E 槍管犯行，於100 年3 月7 日偵訊時曾供稱：槍管
          是綽號「西瓜」之男子（即王智陽）要伊轉交陳傳宗
          並收取3 千元，3 千元就給伊，好像是前一次的槍不
          好用，聽朋友說要加長等語（見C-2 卷第21至22 頁
          ），益徵被告王智陽確於交付E 槍管予紀方耀前，尚
          有交付另一改造槍管予被告陳傳宗之事實至明；證人
          即同案被告陳傳宗固於本院審理時證稱：伊向王智陽
          買槍管後隔日即將槍管返還，之後間隔約2 至3 星期
          始另將系爭C 槍槍身交由「大胖」換裝其他槍管等語
          ，然被告陳傳宗既欲取得具殺傷力之改造手槍，何以
          向被告王智陽購買改造槍管翌日，在尚未覓得適用之
          改造槍管前隨即又返還？又果如證人陳傳宗所證因嫌
          被告王智陽所販賣之槍管價錢太貴，依常理雙方應不
          欲再繼續有交易，證人陳傳宗又為何遲遲不向被告王
          智陽要求返還已給付之價金？甚且於100 年3月19 日
          上午11時5 分雙方仍以行動電話聯繫，談論購買槍枝
          零組件等情（見E 卷第29頁），況觀其前於警、偵訊
          之證述內容，均未曾提及嗣後有將改造金屬槍管返還
          被告王智陽一事，是證人陳傳宗於本院審理時關於槍
          管已返還被告王智陽之證述，在在與常情相違，實不
          足為有利被告王智陽之認定；而被告王智陽初於警、
          偵訊時均辯稱從未交付C 槍改造槍管予陳傳宗，嗣於
          本院交互詰問陳傳宗完畢後，則附和其證詞改稱曾幫
          陳傳宗換裝模型槍管，陳傳宗事後又將槍管返還云云
          ，前後歧異，顯為卸責之詞，不足採信。再被告陳傳
          宗就其涉犯製造改造C 槍部分，於本院審理時翻異前
          詞改以前詞置辯，惟其歷次警、偵訊均已供稱係自行
          將槍管組裝，已如前述，其所辯顯係避就之詞，亦不
          足採信，而按槍砲彈藥刀械管制條例第8 條第1 項製
          造可發射子彈具有殺傷力之槍枝罪之所謂「製造」，
          除初製者外，固尚包括改造在內；凡將原不具有殺傷
          力之槍枝予以加工，致改變其原有性能、屬性，使成
          為可發射子彈具有殺傷力之槍枝即屬之（最高法院98
          年臺上字第2857號判決要旨參照），依被告陳傳宗歷
          次警、偵訊所供陳自行組裝之情節，即為製造其他可
          發射金屬或子彈具有殺傷力之改造手槍無疑。此外，
          復有於100 年4 月6 日下午3 時許由員警借提羈押中
          之被告陳傳宗至同案被告劉傑堂位在臺中市龍井區○
          ○路85號住處查獲具殺傷力C 槍、具殺傷力如槍砲附
          表編號3-1 、3-2 所示之子彈4 顆扣案可佐，另上開
          扣案之槍彈，經內政部警政署刑事警察局鑑定結果，
          均為具殺傷力之改造槍枝及非制式子彈（鑑定結果詳
          如槍砲附表所示），有該局100 年4 月26日刑鑑字第
          0000000004號鑑定書在卷可考，綜上，被告陳傳宗向
          被告王智陽販入具殺傷力之改造槍管後自行組裝製造
          並持有扣案C 槍之犯行，及被告王智陽販賣槍砲主要
          組成零件即扣案C 槍改造槍管之犯行，均足堪認定。
    （三）關於販賣E 槍管予陳傳宗未遂之事實，業據被告紀方
          耀於警、偵訊時坦承不諱，另被告王智陽雖坦承交付
          改造之E 槍管1 支予紀方耀一節，惟矢口否認共同販
          賣改造槍枝主要組成零件犯行，辯稱：因紀方耀告知
          缺錢，伊才會將E 槍管贈與紀方耀，至於紀方耀轉賣
          予陳傳宗與伊無涉云云。惟查，上開事實業據證人即
          同案被告陳傳宗（見G 卷第54至61頁100 年3 月24日
          警詢筆錄、I 卷第9 至11頁100 年3 月30日警詢筆錄
          、J 卷第17至18頁100 年3 月30日偵訊筆錄、J 卷第
          63至65頁100 年5 月17日警詢筆錄、A-5 卷第315 至
          317 頁100 年5 月17日偵訊筆錄、J 卷第105 至106
          頁100 年6月23日偵訊筆錄、本院卷二第21至27頁100
          年9 月19日審判筆錄）、紀方耀（見J 卷第45至48頁
          100 年3 月7 日警詢筆錄、G 卷第29至32頁100 年4
          月1 日警詢筆錄、J 卷第22至25頁100 年4 月1 日偵
          訊筆錄、本院卷二第15至20頁100 年9 月19日審判筆
          錄）均證述綦詳，且互核渠等之證述內容均屬一致，
          堪認屬實。至被告王智陽雖以前詞為辯，然倘其辯解
          為真，以被告紀方耀在缺錢又不熟悉改造槍管市價之
          情況下，豈有不詢問被告王智陽應如何向被告陳傳宗
          開價，反而自行決定與行情顯不相當之3 、4 千元價
          格販賣改造槍管？參以被告紀方耀於警詢時即供稱：
          王智陽與陳傳宗已達成價錢交易，3 千元係給伊當工
          錢等語（見J 卷第45至48頁），被告陳傳宗於100 年
          3 月30日偵訊時供稱：因為有膛線，所以還要貼錢等
          語（見J 卷第17至18頁），足見被告紀方耀本欲向被
          告陳傳宗收取之該3 千元，應係被告王智陽於販賣前
          開C 槍之改造槍管後，被告陳傳宗因曾抱怨該槍管不
          合用，被告王智陽始向被告紀方耀表示可將改造E 槍
          管持往交付被告陳傳宗以替換組裝在C 槍之改造槍管
          ，被告紀方耀因此可得收取之走路工錢，此情亦據被
          告王智陽於本院100 年11月15日審理中坦認伊委託被
          告紀方耀轉交之E 槍管係用以替換前揭已交付之道具
          槍管等語（見本院卷三第26頁背面），是被告王智陽
          、紀方耀就上揭販賣E 槍管未遂犯行，自有犯意聯絡
          及行為分擔，至為明確。此外，復有於100 年3 月7
          日上午6 時30分許在臺中市○○區○○路379 號被告
          紀方耀所使用之車牌號碼NNN-881 號重機車內查獲槍
          枝主要組成零件土造金屬槍管1 支（即E 槍管）扣案
          可佐。另上開扣案之E 槍管1 支，經內政部警政署刑
          事警察局鑑定結果認係土造金屬槍管，此有內政部警
          政署刑事警察局100 年4 月13日刑鑑字第0000000006
          號鑑定書在卷可考。又土造金屬槍管業經內政部86年
          11月24日臺（86）內警字第8670683 號公告為槍砲主
          要組成零件，此亦有內政部於100 年5 月3 日內授警
          字第1000870992號函在卷可考，被告王智陽、紀方耀
          共同販賣槍枝主要組成零件未遂之犯行，均足堪認定
          。
二、被告陳傳宗、紀方耀違反毒品危害防制條例犯行：
    （一）關於被告陳傳宗販賣第一、二級毒品及轉讓禁藥甲基
          安非他命之犯罪事實，業據被告陳傳宗於偵查及本院
          審理時坦承不諱（見A-2 卷第132 至134 頁、本院卷
          一第196 頁背面），核與證人即購毒者柯再萬、陳郁
          姍、江文淵、卓志彰、陳仕融、紀方耀、吳毓哲、楊
          宗仁、周孟德於偵查中證述相符，復有通訊監察譯文
          （均詳見附表二證據欄所示）、指認照片等在卷可稽
          。佐以被告陳傳宗與證人即同案被告蔡裕弘於100 年
          3 月23日一同為警查獲時，尚在證人蔡裕弘身上查扣
          海洛因5 包（經送法務部調查局鑑定結果確實均含第
          一級毒品海洛因成分，合計淨重0.26公克，有該局
          100 年4 月8 日調科壹字第10023009550 號鑑定書在
          卷可按，見D-3 卷第128 頁），依證人蔡裕弘證述，
          該5 包海洛因係當日凌晨3 至4 時許向被告陳傳宗以
          賒帳方式購買6 包，施用1 包後所剩餘，同時被告陳
          傳宗無償轉讓約0.1 公克之甲基安非他命予伊施用等
          語（見A-5 卷第81至83頁），且證人蔡裕弘查獲時經
          其同意採驗尿液之結果，確呈嗎啡及甲基安非他命陽
          性反應（見本院100 年度訴字第1540號卷）；另被告
          陳傳宗身上查扣之白色粉末4 包及結晶體2 包，經送
          行政院衛生署草屯療養院鑑定結果，白色粉末4 包含
          有第一級毒品海洛因成分，純質淨重分別為0.1118公
          克、0.3731公克、0.1162公克、0.1400公克，另結晶
          體2 包含有甲基安非他命成分，純質淨重分別為0.56
          75公克、0.6996公克，此有行政院衛生署草屯療養院
          100 年4 月6 日草療鑑字第0000000000號鑑定書1 份
          在卷可考（見本院卷一第254 至257 頁），足見被告
          陳傳宗上開自白核與事實相符，堪可採為論罪科刑之
          依據。
    （二）關於被告紀方耀販賣第一、二級毒品之犯罪事實，業
          據被告紀方耀於偵、審時均坦承不諱（見C-2 卷第41
          至44頁、21至25頁、本院卷一第196 頁背面），核與
          證人蔡坤桂、陳冠勳之證述相符（詳如附表三證據欄
          ），並有附表三證據欄所示之通訊監察譯文（含通訊
          監察書）、通聯調閱查詢單、雙向通聯記錄等在卷可
          稽，足見被告紀方耀上開自白核與事實相符，堪可採
          為論罪科刑之依據。
    （三）再者，如附表二、三所示之毒品交易對象即證人柯再
          萬、陳郁姍、江文淵、卓志彰、陳仕融、紀方耀、吳
          毓哲、楊宗仁、周孟德、蔡坤桂、陳冠勳等人確有施
          用毒品之前科素行，亦有渠等之臺灣高等法院被告前
          案紀錄表在卷可稽（見本院卷「販毒對象前科」別冊
          ），上開證人證述分別向被告陳傳宗、紀方耀購買毒
          品或由被告陳傳宗轉讓禁藥施用等情，應屬可信。準
          此，足認被告陳傳宗確有上揭販賣第一級毒品海洛因
          、第二級毒品甲基安非他命、轉讓禁藥甲基安非他命
          ；被告紀方耀確有上揭販賣第一級毒品海洛因、第二
          級毒品甲基安非他命之犯行無疑。
    （四）再按販賣毒品之所謂販賣行為，須行為人主觀上有營
          利意圖，且客觀上有販入或賣出毒品行為，即足構成
          ，至於實際上是否已經獲利，則非所問；必也始終無
          營利之意思，而以原價或低於原價有償讓與他人，方
          難謂為販賣行為，而僅得以轉讓罪論處（參照最高法
          院93年度臺上字第1651號判決要旨）。又販賣毒品本
          無一定價格，各次買賣之價格，當亦各有差異，隨供
          需雙方之資力、關係之深淺、需求之數量、貨源之充
          裕與否、販賣者對於資金之需求如何即殷切與否，以
          及政府查緝之態度，進而為各種不同之風險評估，而
          為機動性之調整，是其價格標準，自非一成不變，且
          販賣者從各種「價差」、「量差」或「純度」謀取差
          額為利潤之方式，或有差異，然其所圖利益之非法販
          賣行為目的，則屬相同，並無二致。被告陳傳宗、紀
          方耀2 人確有分別販賣海洛因或甲基安非他命予附表
          二、三所示之人之行為，已經調查屬實，揆諸上揭說
          明，堪認被告陳傳宗、紀方耀分別交付如附表二、三
          所示之毒品，而約定如附表二（除編號12無償轉讓之
          禁藥甲基安非他命外）、三所示對價，係賺取其間差
          價為販賣毒品之利潤，確係基於營利之意所為，渠等
          此部分所為自屬販賣海洛因、甲基安非他命無疑；至
          被告陳傳宗如附表二編號12所示轉讓禁藥甲基安非他
          命予蔡裕弘，並未收取對價，自無營利之意圖，此部
          分所為核屬轉讓禁藥，要屬明確。
三、綜上所述，本案事證已臻明確，被告陳傳宗所為上開持有改
    造手槍及子彈、製造改造手槍、各次販賣第一級毒品、販賣
    第二級毒品、轉讓禁藥犯行；被告王智陽上開各次販賣槍枝
    主要組成零件（既、未遂罪）及轉讓子彈；被告紀方耀上開
    販賣槍枝主要組成零件未遂罪、各次販賣第一、二級毒品犯
    行，均洵堪認定，應予依法論科。
參、論罪科刑
一、查扣案如槍砲附表所示之可發射子彈具有殺傷力之改造手槍
    （A 、B 、C 、D 槍）及子彈（如槍砲附表編號1-1 、2-1
    、2-2 、3-1 、3-2 、4-1 所示），分別屬槍砲彈藥刀械管
    制條例第4 條第1 項第1 款所稱之可發射子彈具有殺傷力之
    改造手槍及第2 款之彈藥，依據同條例第5 條之規定，非經
    主管機關許可，不得持有；按持有槍、彈罪，其持有之繼續
    為行為之繼續，而非狀態之繼續，亦即一經意圖犯罪而持有
    槍枝，該罪雖告成立，但其完結，須繼續至持有行為終了之
    時為止（最高法院79年度臺非字第264 號判決可資參照），
    而非法持有、寄藏、出借槍砲彈藥刀械等違禁物，所侵害者
    為社會法益，如所持有、寄藏或出借客體之種類相同（如同
    為手槍，或同為子彈者），縱令同種類之客體有數個（如數
    枝手槍、數顆子彈），仍為單純一罪，不發生想像競合犯之
    問題；若同時持有、寄藏或出借二不相同種類之客體（如同
    時持有手槍及子彈），則為一行為觸犯數罪名之想像競合犯
    （最高法院97年度臺上字第5704號判決意旨參照）。是核被
    告陳傳宗同時持有具殺傷力之上開A 、B 、D 改造手槍、如
    槍砲附表編號1-1 、2-1 、2-2 、3-1 、3-2 所示之非制式
    子彈及適用之彈匣、槍管（槍管、彈匣均係改造手槍之主要
    組成零件之一，此亦有內政部於100 年5 月3 日內授警字第
    1000870992號函在卷可考，則上開物品既為改造手槍之主要
    組成零件，即屬該改造手槍之從物。若行為人同時持有改造
    手槍及適於該改造手槍使用之彈匣、槍管者，因該等物件係
    屬附隨於該改造手槍之從物，而為該改造手槍整體之一部分
    ，則其持有之範圍自應及該改造手槍及該等物件在內。亦即
    其持有彈匣、槍管、滑套之行為，已包攝在其持有改造手槍
    之範疇內，而為其未經許可持有改造手槍行為之一部，在刑
    法之評價上，自應就其同時未經許可持有改造手槍及彈匣之
    整體行為合一論斷，而不能將其未經許可持有改造手槍及該
    等主要零件之行為予以割裂論罪，最高法院96年度臺上字第
    4658號判決意旨參照），應成立槍砲彈藥刀械管制條例第8
    條第4 項之未經許可持有其他可發射子彈具有殺傷力之改造
    槍枝罪、同條例第12條第4 項之未經許可持有子彈罪。被告
    先後未經許可持有扣案之上開改造槍枝、子彈，迄至100 年
    2 月15日、3 月23日、4 月6 日始分別為警查獲，其持有上
    開槍彈，均屬行為之繼續，應至持有行為終了時，各論為一
    罪；又其先後以一行為，同時自該「大胖」之成年男子處，
    收受並持有改造A 槍及圓頭型子彈一批、收受並持有改造B
    槍及圓頭型子彈一批、收受並持有改造D 槍及子彈一批，均
    各係以一行為觸犯二罪名，為想像競合犯，依刑法第55條規
    定，各從一重論以未經許可持有其他可發射子彈具有殺傷力
    之改造槍枝罪。又其組裝C 槍所為係犯槍砲彈藥刀械管制條
    例第8 條第1 項之製造改造手槍罪，其未經許可製造槍枝之
    製造行為，與其後之未經許可繼續持有該所製造槍枝之持有
    行為，依其犯罪之性質，可認為未經許可製造槍枝行為為高
    度行為，而未經許可繼續持有槍枝行為為低度行為，其持有
    行為，應為製造行為所吸收，應僅論以未經許可製造槍枝一
    罪（最高法院90年度臺上字第2579號裁判意旨參照），其所
    犯上開持有具殺傷力之A 、B 、D 槍、製造具殺傷力之C 槍
    及持有具殺傷力之尖頭型子彈一批（自被告王智陽處受讓）
    ，均犯意各別，應予分論併罰。
二、次按土造金屬槍管業經內政部86年11月24日臺（86）內警字
    第8670683 號公告為槍砲主要組成零件，此亦有內政部100
    年5 月3 日內授警字第1000870992號函在卷可考，是核被告
    王智陽轉讓具殺傷力之尖頭型子彈一批，係犯槍砲彈藥刀械
    管制條例第12條第2 項之轉讓子彈罪；又其前已販賣槍枝主
    要組成零件C 槍槍管既遂，嗣後又欲以E 槍管替換C 槍槍管
    未遂，仍應係犯槍砲彈藥刀械管制條例第13條第1 項之販賣
    槍枝主要零件罪一罪；被告紀方耀共同與被告王智陽犯前揭
    販賣E 槍管未遂，應係犯同條第5 項、第1 項之販賣槍枝主
    要零件未遂罪。起訴意旨雖認被告王智陽、紀方耀所犯為槍
    砲彈藥刀械管制條例第13條第3 項、第1 項之意圖供他人犯
    罪之用而販賣槍枝主要組成零件既（未）遂罪，惟按槍砲彈
    藥刀械管制條例第8 條第1 項，既將製造、販賣、運輸為併
    列之規定，一有於此即足構成犯罪，則該條第2 項（現行法
    為第3 項）所稱「意圖供自己或他人犯罪之用」而犯前項之
    罪（即未經許可製造、販賣或運輸鋼筆槍....）云者，當係
    指意圖供自己或他人犯「未經許可製造、販賣或運輸」以外
    之其他罪行之用，而為製造、販賣或運輸行為之意，至若其
    所規定「製造、販賣、運輸」行為之本身，應不在「意圖供
    自己或他人犯罪之用」之列（最高法院77年臺上字第5721號
    判例要旨參照）；又行為人有無供自己或他人犯罪而製造、
    販賣或運輸槍械之意圖，雖屬犯罪之主觀要件，仍應以客觀
    之證據判斷之。而「意圖供自己或他人犯罪之用」中所謂「
    犯罪」係指單純持有槍械以外之犯罪而言，如無證據足認甲
    於販賣時有供乙犯因買入槍械而持有槍械以外之罪之意圖，
    則甲僅成立槍砲彈藥刀械管制條例第7 條第1 項之未經許可
    販賣卡柄槍罪（參見刑事法律專題研究(三)第246 至248 頁）
    ，是本件依檢察官所舉之證據既無從證明被告王智陽、紀方
    耀於販賣槍枝組要組成零件時有供被告陳傳宗犯因買入槍枝
    主要組成零件而製造或持有槍械以外之罪之意圖，此部分主
    觀意圖即屬不能證明，然起訴之基本社會事實同一，本院自
    得變更起訴法條併予審究。
三、再按毒品危害防制條例第2 條第2 項第1 、2 款規定，海洛
    因、甲基安非他命分屬列管之第一、二級毒品，不得非法持
    有、施用、販賣；再按甲基安非他命成分屬安非他命類藥品
    ，業經行政院衛生署75年7 月11日以衛署藥字第597627號公
    告，為有效管理安非他命類藥品與其衍生物之冊類及其製劑
    ，重申公告禁止使用，而均屬藥事法第22條第1 項第1 款所
    規定之「禁藥」（即藥事法第22條第1 款所稱之『經中央衛
    生主管機關明令公告禁止製造、調劑、輸入、輸出、販賣或
    陳列之毒害藥品』）。嗣雖又經同署公告列為化學合成類麻
    醉藥品管理，仍不失其為禁藥之性質（最高法院82年臺上字
    第2259號判決參照），而明知為禁藥而轉讓者，藥事法第83
    條亦定有處罰明文。故行為人明知為禁藥即「安非他命」而
    轉讓予他人者，除成立毒品危害防制條例第8 條第2 項之「
    轉讓第2 級毒品罪」外，亦構成藥事法第83條第1 項之「轉
    讓禁藥罪」，此係屬同一犯罪行為而同時有二種法律可資處
    罰之「法條（規）競合」情形，應依「重法優於輕法」、「
    後法優於前法」等法理，擇一處斷。而毒品危害防制條例第
    8 條第2 項轉讓第2 級毒品罪之法定本刑為「6 月以上5 年
    以下有期徒刑，得併科新臺幣70萬元以下罰金」。而93年4
    月21日修正後藥事法第83條第1 項轉讓禁藥罪之法定本刑為
    「7 年以下有期徒刑，得併科新臺幣500 萬元以下罰金」。
    故除轉讓之第2 級毒品安非他命達淨重10公克以上，或轉讓
    予未成年人，而有應依毒品危害防制條例第8 條第6 項及第
    9 條之規定加重其刑至二分之一之情形者外，則修正後藥事
    法第83條第1 項之罪之法定本刑，顯較毒品危害防制條例第
    8 條第2 項之罪之法定本刑為重，依前述「重法優於輕法」
    之法理，自應優先適用藥事法第83條第1 項之規定處斷，最
    高法院94年臺上字第7021號、96年度臺上字第3582號、97年
    臺非字第397 號判決、臺灣高等法院暨所屬法院97年法律座
    談會刑事臨時類提案第3 號結論意旨參照）。是核被告陳傳
    宗就附表二編號1 至14、16各次販賣海洛因所為，均係犯毒
    品危害防制條例第4 條第1 項之販賣第一級毒品罪，其中編
    號12所為轉讓禁藥甲基安非他命，另犯藥事法第83條第1 項
    之轉讓禁藥罪（查被告陳傳宗轉讓禁藥甲基安非他命予證人
    蔡裕弘，依證人蔡裕弘之證述僅約0.1 公克，應尚未達於毒
    品危害防制條例第8 條第6 項所定應加重其刑之法定數量，
    即淨重達10公克以上，行政院93年1 月7 日公布「轉讓持有
    毒品加重其刑之數量標準」，明定轉讓持有第二級毒品淨重
    達10公克以上加重其刑，嗣因毒品危害防制條例第11條修正
    ，就單純持有毒品達一定純質淨重，另設罰則，是行政院乃
    於98年11月20日公布「轉讓毒品加重其刑之數量標準」，將
    「持有」二字刪除，惟數量標準並無變更，揆諸前揭說明，
    應適用藥事法第83條第1 項之規定處斷）、就附表二編號13
    、15各次販賣甲基安非他命所為，另犯毒品危害防制條例第
    4 條第2 項之販賣第二級毒品罪。被告紀方耀就附表三編號
    4 所為，係犯毒品危害防制條例第4 條第1 項之販賣第一級
    毒品罪，就附表二編號1 至3 所為，係犯同條第2 項之販賣
    第二級毒品罪，渠2 人於附表二、三所示分別販賣各該級毒
    品予購毒者或轉讓禁藥予受讓者前，所持有各該級毒品或禁
    藥之低度行為，應均為渠等販賣或轉讓之高度行為所吸收，
    均不另論罪。被告陳傳宗就附表二編號13犯行，與真實姓名
    不詳之某成年男子間有犯意聯絡及行為分擔，均為共同正犯
    。被告陳傳宗如附表二編號12所示販賣第一級毒品海洛因予
    證人蔡裕弘時，復無償轉讓重量約0.1 公克之禁藥甲基安非
    他命予其施用，及如附表二編號13所示同時販賣第一、二級
    毒品予證人紀方耀，應認均係以一行為同時觸犯數罪名，為
    想像競合犯，均應從一重之販賣第一級毒品罪處斷。
四、又按94年2 月2 日修正公布，於95年7 月1 日施行之刑法，
    基於刑罰公平原則之考量，杜絕僥倖之犯罪心理，並避免易
    致鼓勵犯罪之誤解，已刪除第56條連續犯之規定。行為人反
    覆實行之犯罪行為茍係在刑法修正施行後者，因法律之修正
    已生阻斷連續犯之法律效果，除認應合於接續犯、繼續犯、
    集合犯等實質上一罪關係而以一罪論處外，基於一罪一罰之
    刑罰公平性，自應併合處罰。而刑法上所謂集合犯是指立法
    者所制定之犯罪構成要件中，本就預定有數個同種類之行為
    將反覆實行之犯罪而言，是將各自實現犯罪構成要件之多數
    行為，解釋為集合犯，而論以一罪；是以對於集合犯，必須
    從嚴解釋，以符合立法者之意向，並非其所有反覆實行之行
    為，皆一律認為包括一罪，仍須從行為人之主觀犯意，自始
    係基於概括性，行為之時、空上具有密切關係，且依社會通
    念，認屬包括之一罪為合理適當者，始足當之，否則仍應依
    實質競合予以併合處罰。犯罪是否包括一罪之集合犯，客觀
    上，應斟酌其法律規定文字之本來意涵、實現該犯罪目的之
    必要手段、社會生活經驗中該犯罪實行常態及社會通念等；
    主觀上，則視其是否出於行為人之一次決意，並秉持刑罰公
    平原則，加以判斷（最高法院96年度臺上字第1850號、96年
    度臺上字第3531號、96年度臺上字第4969號、96年度臺上字
    第1168號判決意旨參照）。本件被告陳傳宗、紀方耀意圖營
    利而販賣如附表二（除編號12轉讓禁藥部分外）、三所示之
    第一、二級毒品之各次行為，為實現牟利之犯罪目的，依吾
    人之生活經驗，其犯罪之實行，固以反覆、繼續為常態，然
    其販賣之時間、販賣地點、販賣對象、販賣毒品種類均各自
    不盡相同，難認係出於被告陳傳宗、紀方耀各別之1 次犯罪
    決意；況此類異時、異地且異其對象之販賣毒品行為，依社
    會通念，殊難認以評價為一罪為適當；再者，被告陳傳宗、
    紀方耀各別多次販賣毒品，致該毒品氾濫，嚴重危害國人身
    心健康之犯罪結果，評價為集合犯之包括一罪，難謂符合法
    律規範本質，更與刪除連續犯之修法意旨相違，自不得認僅
    成立集合犯之包括一罪，均應予以分論併罰。
五、刑之加重、減輕事由
    （一）被告陳傳宗、紀方耀分別有如犯罪事實欄所示之犯罪
          紀錄，其中被告陳傳宗甫於98年3 月20日易科罰金執
          行完畢，被告紀方耀於98年12月14日縮短刑期假釋出
          監並交付保護管束，於99年4 月4 日保護管束期滿，
          假釋未經撤銷，以已執行完畢論等情，均有臺灣高等
          法院被告前案紀錄表各1 份可稽，渠等於有期徒刑執
          行完畢後，5 年以內故意再犯本案有期徒刑以上之各
          罪，均為累犯，除法定本刑為死刑及無期徒刑部分依
          法不得加重外，應就其有期徒刑及罰金刑部分依刑法
          第47條第1 項規定，各加重其刑。
    （二）被告陳傳宗之指定辯護人主張：本件扣案A 、C 槍之
          查獲過程，乃被告陳傳宗主動供出另持有槍枝之事實
          ，並帶同警方起出，應符合自首之要件，請求減輕其
          刑等語。按對於未發覺之罪自首而受裁判者，得減輕
          其刑，刑法第62條前段定有明文；又槍砲彈藥刀械管
          制條例第18條第1 項前段規定，犯本條例之罪自首，
          並報繳其持有之全部槍砲、彈藥、刀械者，減輕或免
          除其刑。次按刑法第62條所謂自首，祇以犯人在其犯
          罪未發覺前，向該管公務員自承犯罪而受裁判為已足
          ，至是否同受他案訊問一併供出，與其自首之效力，
          並不生何影響。而刑法第62條所謂發覺，固非以有偵
          查犯罪權之機關或人員確知其人犯罪無誤為必要，而
          於對其發生嫌疑時，即得謂為已發覺；但此項對犯人
          之嫌疑，仍須有確切之根據得為合理之可疑者，始足
          當之，若單純主觀上之懷疑，要不得謂已發生嫌疑；
          再所謂發覺，係指有偵查犯罪職權之公務員已知悉犯
          罪事實與犯罪之人而言，而所謂知悉，固不以確知其
          為犯罪之人為必要，但必其犯罪事實，確實存在，且
          為該管公務員所確知，始屬相當。如犯罪事實並不存
          在而懷疑其已發生，或雖已發生，而為該管公務員所
          不知，僅係推測其已發生而與事實巧合，均與已發覺
          之情形有別（最高法院30年上字第140 號、72年臺上
          字第641 號、75年臺上字第1634號判例意旨參照）。
          至槍砲彈藥刀械管制條例第18條第1 項前段所定之自
          首減刑規定，自仍應本於同一標準以憑審認。查本件
          經證人即現場執行搜索之警員吳旻蔚於本院審理時結
          證稱：「警方於100 年4 月6 日因欲調查紀方耀處扣
          得土造槍管之案件因而借訊陳傳宗。當天是陳傳宗自
          己在車上跟警方說他還有一把槍要交給警方處理，因
          為當時陳傳宗將槍枝交給劉傑堂，他不知道劉傑堂放
          在何處，第一次陳傳宗先帶我們到綽號『老獅』住處
          ，但是沒有找到，因為我們另一組人員正在找劉傑堂
          ，劉傑堂當時剛出獄，該組人員在劉傑堂家裡找到他
          ，我們都有跟那一組同事保持聯絡，之後知道他們找
          到劉傑堂就過去跟他們會合，劉傑堂才告訴我們他把
          槍枝藏在住處旁工廠停車場的花圃下。當時我們兩組
          人員都不知道有這把GLOCK 改造手槍之存在，是借訊
          陳傳宗之後他才主動告訴我們，而當時我們也有想要
          逮捕劉傑堂，陳傳宗帶我們去『老獅』那邊找不到槍
          枝之後，陳傳宗告訴我們劉傑堂可能知道槍枝在那裡
          ，所以我們才會過去跟負責劉傑堂的那組人員會合」
          、「100 年3 月23日警方依據現譯快報找到陳傳宗使
          用的車子，就前往埋伏，在一處鐵皮屋裡查獲陳傳宗
          ，當時陳傳宗的隨身包包內就放了壹把改造手槍，我
          們在查獲陳傳宗之前就知道臺中市政府警察局第二分
          局另有查獲陳傳宗持有槍枝，所以我們就問陳傳宗是
          否還有其他槍枝，陳傳宗也很配合的帶我們去他家的
          花圃取出那把仿BERETTA 廠1934型半自動手槍」等語
          （見本院卷三第11至12頁100 年11月15日審判筆錄）
          。是本件被告陳傳宗在承辦員警尚不知其持有扣案A
          槍及製造C 槍之犯罪事實前，即自首其犯行，並帶同
          員警前往取出上開槍枝而交付於警方查扣，並因而查
          獲C 槍槍管來源被告王智陽，應認符合自首之要件，
          爰依槍砲彈藥刀械管制條例第18條第1 項規定減輕其
          刑。
    （三）又按犯毒品危害防制條例第4 條至第8 條之罪於偵查
          及審判中均自白者，減輕其刑，毒品危害防制條例第
          17條第2 項定有明文。所謂自白，乃被告對自己犯罪
          事實之全部或一部之供述之謂，被告所供述者，不必
          限於構成要件該當事實，即除供述構成要件該當事實
          外，另外主張違法阻卻事由或責任阻卻事由，猶不失
          為自白（最高法院89年度臺上字第4513號判決、93年
          度臺上字第2870號、99年臺上字第1522號判決意旨參
          照）。查被告陳傳宗就附表二所示之販賣第一、二級
          毒品之各次犯行，被告紀方耀就附表三所示之販賣第
          一、二級毒品犯行，於偵查及審判中均自白不諱，已
          如前述，爰均依毒品危害防制條例第17條第2 項之規
          定，各減輕其刑。
    （四）按刑事審判旨在實現刑罰權之分配正義，故法院對有
          罪被告之科刑，應符合罪刑相當之原則，使輕重得宜
          ，罰當其罪，以契合社會之法律感情，此所以刑法第
          57條明定科刑時應審酌一切情狀，尤應注意該條所列
          10款事項以為科刑輕重之標準，並於同法第59條賦予
          法院以裁量權，如認犯罪之情狀可憫恕，認科以最低
          度刑仍嫌過重者，得酌量減輕其刑，俾使法院就個案
          之量刑，能為適當之斟酌。刑法第59條之所謂犯罪之
          情狀，應審酌其犯罪有無可憫恕之事由，即有無特殊
          之原因與環境，在客觀上足以引起一般同情，暨宣告
          法定低度刑，是否猶嫌過重等因素，以為判斷（最高
          法院38年臺上字第16號、45年臺上字第1165號、51年
          臺上字第899 號判例參照）。查本件被告陳傳宗就附
          表二編號1 至14、16之各次販賣第一級毒品犯行，及
          被告紀方耀就附表三編號4 所示販賣第一級毒品犯行
          ，販賣海洛因所獲取之對價均為數千元之譜，尚屬零
          星小額，揆其販賣情節，因價格、數量尚微，相對於
          長期大量販賣第一級毒品海洛因予他人以賺取巨額利
          潤之大毒梟而言，其對社會治安及國民健康之危害顯
          然較小，是從被告陳傳宗、紀方耀2 人此部分犯案情
          狀對照販賣第一級毒品罪之法定本刑為「死刑或無期
          徒刑，處無期徒刑者，得併科新臺幣2 千萬元以下罰
          金」，顯情輕法重，若科以最輕之法定本刑無期徒刑
          ，實嫌過苛，難謂符合罪刑相當性及比例原則，更無
          從與大毒梟之惡行有所區隔，是認渠2 人犯罪情狀相
          較於法定之重刑，在客觀上足以引起一般人之同情，
          情節尚堪憫恕，是爰就被告陳傳宗就附表二編號1 至
          14、16各次所示及被告紀方耀附表三編號4 所示之販
          賣第一級毒品罪，均適用刑法第59條規定，酌量減輕
          其刑。被告陳傳宗前揭所犯槍砲彈藥刀械管制條例、
          各次販賣第一級毒品犯行（附表二編號1 至14、16）
          ，同時具有加重減輕事由，爰均依法先加（除法定本
          刑為死刑、無期徒刑部分依法不得加重外）後減或遞
          減之；被告紀方耀前揭所犯販賣槍枝主要組成零件及
          販賣各次販賣第一級毒品犯行（附表二編號4 ），亦
          同時具有加重減輕事由，爰均依法先加（除法定本刑
          為死刑、無期徒刑部分依法不得加重外）後減或遞減
          之。
    （五）末按刑法上之酌減其刑，必須犯罪另有特殊之原因與
          環境，在客觀上足以引起一般之同情，始得為之，至
          無不良素行，事後坦承犯罪，態度良好，經濟困難，
          獨負家庭生活等等情狀，要屬從輕量刑之標準，原判
          決竟適用刑法第59條據為酌減其刑之理由，其用法即
          屬欠當（最高法院70年度臺上字第2511號裁判要旨參
          照），本院認被告陳傳宗、王智陽、紀方耀3 人違反
          槍砲彈藥刀械管制條例之犯行對社會治安危害重大，
          況被告陳傳宗擁數把槍枝、子彈自重，被告王智陽前
          亦因製造及持有具殺傷力之改造槍枝經法院判處罪刑
          確定，渠等犯行並無特殊之原因與環境，在客觀上實
          無足以引起一般同情之情狀，至被告縱犯後已坦認犯
          行等情，依前揭說明，均屬從輕量刑之標準，難認被
          告陳傳宗、王智陽、紀方耀3 人關於違反槍砲彈藥刀
          械管制條例犯罪之情狀有顯可憫恕之情形，自無依該
          規定減輕其刑之餘地；再被告陳傳宗、紀方耀前揭所
          涉販賣第二級毒品甲基安非他命部分（即附表二編號
          15、附表三編號1 至3 ），業經其等於偵查及審判中
          自白，而經本院依毒品危害防制條例第17條第2 項自
          白減刑之規定減輕其刑，已如前述，斟酌其減刑後之
          法定刑及其所為之犯罪情節，亦無情輕罰重而有違罪
          刑相當性及比例原則之情形，爰不另依刑法第59條之
          規定，酌量減輕其刑，併此敘明。
    （六）至辯護人雖另為被告陳傳宗辯護稱其供出槍砲來源為
          案外人綽號「大胖」之男子，應有槍砲彈藥刀械管制
          條例第18條第4 項之適用等語。惟查被告陳傳宗於偵
          查中固供承其所槍彈之來源為案外人綽號「大胖」之
          男子，惟其僅供述本件槍彈來源係綽號「大胖」之成
          年男子，並未能說明「大胖」之真實姓名、地址，使
          檢警無從查獲本件槍彈之來源為何人，臺灣臺中地方
          法院檢察署檢察官亦無查獲其他正犯或共犯關事證一
          節（基於偵查不公開，爰不予詳細敘明），此有該署
          100 年9 月26日中檢輝道100 偵7451字第122286號函
          （見本院卷二第57頁）在卷足參，自無槍砲彈藥刀械
          管制條例第18條第4 項之適用，併此敘明。
    （七）爰審酌被告3 人均正值青壯，不圖上進，明知具殺傷
          力之改造手槍、土造金屬槍管及子彈對社會治安危害
          甚鉅，竟仍分別為製造、持有改造槍彈或販賣槍管之
          犯行，實不可取，且被告王智陽前已有違反槍砲彈藥
          刀械管制條例之前科紀錄，仍不思悔改，復犯本案，
          惡性非輕；又被告陳傳宗、紀方耀2 人均明知海洛因
          、甲基安非他命分別為第一、二級毒品，使用容易成
          癮，濫行施用，非但對施用者身心造成傷害，且多有
          施用致死之案例，而因其成癮性，常使施用者經濟地
          位發生實質改變而處於劣勢，容易造成家庭破裂戕害
          國力，為國家嚴格查禁之違禁物，仍不顧其販賣對象
          可能面臨之困境，加以販賣，其販賣之行為助長毒品
          流通，致生危害於社會及他人身體健康甚鉅，惟念被
          告陳傳宗、紀方耀犯後坦承犯行，及被告王智陽犯後
          一再飾詞狡卸，直至本院調查證據後始逐步坦承部分
          犯行，難認已有悔意，其犯後態度尚不足令本院為有
          利之考量，暨考量渠等之犯罪情節、動機、生活狀況
          、智識程度等一切情狀，分別量處如主文所示之刑，
          並就所處罰金刑部分均諭知以新臺幣2 千元折算1 日
          之易服勞役之折算標準，暨定其應執行之刑及諭知罰
          金易服勞役之折算標準，以資懲儆。
六、沒收
    （一）扣案如槍砲附表所示之A （含彈匣1 個）、B 、C 、
          D 槍、E 槍管及如槍砲附表編號1-1 （試射後餘3 顆
          ）、2-1 、2-1 （試射後共餘11顆）、3-1 、3-2 （
          試射後共餘3 顆）所示具殺傷力之非制式子彈，均係
          槍砲彈藥刀械管制條例第4 條第1 項第1 、2 款及第
          2 項所稱之槍砲、彈藥及槍枝主要組成零件，依同條
          例第5 條之規定，非經中央主管機關許可不得製造、
          販賣、運輸、持有及轉讓，均係違禁物，應依刑法第
          38條第1 項第1 款規定，不問屬於被告與否，宣告沒
          收。另扣案業經試射完畢之非制式子彈及如槍砲附表
          編號2-3 所示之不具殺傷力非制式子彈3 顆，或業經
          試射而失其子彈之功能及外型，或不具殺傷力，扣案
          如槍砲附表編號4-2 所示之不具殺傷力之長槍1 枝，
          均非屬違禁物，即無宣告沒收之必要，併此敘明。扣
          案被告王智陽所有之門號0000-000000 號行動電話及
          被告紀方耀所有之門號0000-000000 號行動電話各1
          支（各含SIM 卡1 枚），分別為渠等聯繫販賣槍枝主
          要組成零件所用之物，應依刑法第38條第1 項第2 款
          之規定，併予宣告沒收。
    （二）次按犯毒品危害防制條例第4 條之罪者，其供犯罪所
          用或因犯罪所得之財物應予沒收，如全部或一部不能
          沒收時，追徵其價額或以其財產抵償之，該條例第19
          條第1 項規定甚明。該條規定屬相對沒收主義之立法
          ，依該條規定宣告沒收者，以屬於被告所有之供犯罪
          所用或因犯罪所得之物為限（最高法院93年度臺上字
          第462 號判決意旨參照）。經查：
        1.所謂「其因犯罪所得之財物」，並不以當場搜獲扣押
          者為限；而販賣毒品所得之對價，不問其中何部分屬
          於成本，何部分屬於犯罪所得之財物，應均予沒收，
          始與上開法條之規定符合；且因犯罪所得之財物，亦
          不能與正常營利事業計算營利所得之情形，相提並論
          （最高法院65年度第5 次刑庭庭推總會議決議意旨參
          照）。查被告陳傳宗所為如附表二各次販賣第一、二
          級毒品，被告紀方耀所為如附表三各次販賣第一、二
          級毒品犯行，除附表二編號12以賒帳交易外，依其交
          易狀況，業已收取如附表二、三所示全部販毒對價，
          該等財物屬被告陳傳宗、紀方耀各別犯毒品危害防制
          條例第4 條之罪所得之財物，應依毒品危害防制條例
          第19條第1 項規定，分別諭知沒收或連帶沒收如附表
          二、三宣告刑欄所示，如全部或一部不能沒收時，分
          別以被告陳傳宗、紀方耀之財產抵償之（其中附表二
          編號13被告陳傳宗應與姓名不詳成年男子連帶抵償之
          ）。
        2.次按以營利為目的販入毒品，經多次販賣後，持有剩
          餘毒品被查獲者，其各次販賣毒品行為如併合處罰，
          該持有剩餘毒品之低度行為，應僅為最後一次販賣毒
          品之高度行為所吸收，不另論罪。故就該查獲之剩餘
          毒品，祗能於最後一次之販賣毒品罪宣告沒收銷燬，
          不得於各次販賣毒品罪均宣告沒收銷燬（最高法院97
          年度臺上字第4441號判決意旨參照）。查被告陳傳宗
          在臺中市○○區○○路（中社幹16號電線桿）對面鐵
          皮屋經查獲扣案之白色粉末4 包及結晶體2 包，經送
          行政院衛生署草屯療養院鑑定結果，白色粉末4 包含
          有第一級毒品海洛因成分，純質淨重分別為0.1118公
          克、0.3731公克、0.1162公克、0.1400公克，另結晶
          體2 包含有甲基安非他命成分，純質淨重分別為0.56
          75公克、0.6996公克，此有行政院衛生署草屯療養院
          100 年4 月6 日草療鑑字第0000000000號鑑定書1 份
          在卷可考（見本院卷一第254 至257 頁），已如前述
          ，而上開扣案之甲基安非他命及海洛因，係被告陳傳
          宗於查獲前之3 月23日販賣及轉讓予證人蔡裕弘所剩
          餘之毒品或禁藥，業據其於本院審理時供述綦詳（見
          本院卷三第25頁），應依毒品危害防制條例第18條第
          1 項前段規定於該次犯行主文項下併予宣告沒收銷燬
          之；而上開毒品之外包裝，因已無法與毒品析離，應
          併沒收銷燬。
        3.再按毒品危害防制條例第19條之規定屬相對沒收主義
          之立法，依該條規定宣告沒收者，以屬於被告所有之
          供犯罪所用或因犯罪所得之物為限（最高法院93年度
          臺上字第462 號判決意旨參照）。查扣案被告紀方耀
          持用之行動電話1 具（插卡使用門號0000-000000號
          SIM 卡）、未扣案被告陳傳宗持用之廠牌不詳行動電
          話4 具（插卡使用門號0000-000000 、0000-000000
          、0000-000000 、0000-000000 號SIM 卡各1 枚，其
          中門號0000-000000 號行動電話被告紀方耀亦曾持用
          以販毒予證人陳冠勳，嗣後返還予被告陳傳宗，尚非
          被告紀方耀所有之物，自不得於其附表三編號3 、4
          所示販賣毒品罪刑項下宣告沒收），該等行動電話機
          具均係被告陳傳宗、紀方耀2 人分別所有之物，供渠
          等為各該次販賣毒品犯行所用（詳見附表二、三證據
          欄），業據渠等供承在卷（見本院100 年11月15日審
          判筆錄），核與相關證人所述、通訊監察譯文及雙向
          通聯記錄相符（詳如附表二、三證據欄所示），除門
          號0000-000000 號行動電話扣案外，其餘行動電話機
          具連同SIM 卡雖未扣案，惟無證據證明業已滅失，應
          依毒品危害防制條例第19條第1 項規定，分別宣告沒
          收或連帶沒收（即附表二編號13）如附表二、三宣告
          刑欄所示，並諭知如全部或一部不能沒收時，追徵其
          價額（上開門號0000-000000 號行動電話因已扣案，
          自無不能沒收之情形，故毋庸諭知追徵其價額；而上
          開SIM 卡所有權，於電信公司將該SIM 卡交予客戶使
          用時即移轉歸屬客戶所有，是以上揭不詳廠牌行動電
          話機具內之SIM 卡，既已分別移歸被告陳傳宗、紀方
          耀取得使用，不問原申請人為何人，應認係渠2 人分
          別所有無訛，故該SIM 卡應連同行動電話機具一併沒
          收；其中附表二編號13被告陳傳宗應與姓名年籍不詳
          之成年男子連帶追徵其價額）。
        4.至扣案門號0000-000000 號、0000-000000 號行動電
          話機具及SIM 卡，雖係被告陳傳宗所有，然查無積極
          證據足認係本案供犯罪所用之物，因與本案被告陳傳
          宗販賣毒品之犯行並無任何關連，爰不併予宣告沒收
          。
據上論斷，應依刑事訴訟法第299 條第1 項前段、第300 條，槍
砲彈藥刀械管制條例第8 條第4 項、第12條第2 項、第4 項、第
13條第1 項、第5 項、第18條第1 項，毒品危害防制條例第4 條
第1 項、第2 項、第17條第2 項、第18條第1 項前段、第19條第
1 項，藥事法第83條第1 項，刑法第11條、第28條、第55條、第
47條第1 項、第42條第3 項、第59條、第51條第5 款、第7 款、
第9 款、第38條第1 項第1 款、第2 款，判決如主文。
本案經檢察官陳興男到庭執行職務。
中    華    民    國   100    年    12    月    13    日
                  刑事第十八庭   審判長法官  許月馨
                                 法      官  戰諭威
                                 法      官  胡宜如
以上正本證明與原本無異。
如不服本判決應於收受判決後10日內向本院提出上訴書狀，並應
敘述具體理由；其未敘述上訴理由者，應於上訴期間屆滿後20日
內向本院補提理由書（均須按他造當事人之人數附繕本）「切勿
逕送上級法院」。
                                 書  記  官  張禎庭
中    華    民    國   100    年    12    月    13    日
附錄本案論罪科刑法條：
槍砲彈藥刀械管制條例第8條
未經許可，製造、販賣或運輸鋼筆槍、瓦斯槍、麻醉槍、獵槍、
空氣槍或第4 條第1 項第1 款所定其他可發射金屬或子彈具有殺
傷力之各式槍砲者，處無期徒刑或5 年以上有期徒刑，併科新臺
幣1 千萬元以下罰金。
未經許可，轉讓、出租或出借前項所列槍枝者，處5 年以上有期
徒刑，併科新臺幣1 千萬元以下罰金。
意圖供自己或他人犯罪之用，而犯前二項之罪者，處無期徒刑或
7 年以上有期徒刑，併科新臺幣1 千萬元以下罰金。
未經許可，持有、寄藏或意圖販賣而陳列第1 項所列槍枝者，處
3 年以上10年以下有期徒刑，併科新臺幣7 百萬元以下罰金。
第1 項至第3 項之未遂犯罰之。
犯第1 項、第2 項或第4 項有關空氣槍之罪，其情節輕微者，得
減輕其刑。
槍砲彈藥刀械管制條例第12條
未經許可，製造、販賣或運輸子彈者，處1 年以上7 年以下有期
徒刑，併科新台幣500 萬元以下罰金。
未經許可，轉讓、出租或出借子彈者，處6 月以上5 年以下有期
徒刑，併科新台幣300 萬元以下罰金。
意圖供自己或他人犯罪之用，而犯前二項之罪者，處3 年以上10
年以下有期徒刑，併科新台幣700 萬元以下罰金。
未經許可，持有、寄藏或意圖販賣而陳列子彈者，處5 年以下有
期徒刑，併科新台幣300 萬元以下罰金。
第 1 項至第 3 項之未遂犯罰之。
槍砲彈藥刀械管制條例第13條
未經許可，製造、販賣或運輸槍砲、彈藥之主要組成零件者，處
3 年以上10年以下有期徒刑，併科新台幣700 萬元以下罰金。
未經許可，轉讓、出租或出借前項零件者，處1 年以上7 年以下
有期徒刑，併科新台幣500 萬元以下罰金。
意圖供自己或他人犯罪之用，而犯前2 項之罪者，處5 年以上有
期徒刑，併科新台幣1000萬元以下罰金。
未經許可，持有、寄藏或意圖販賣而陳列第1 項所列零件者，處
6 月以上5 年以下有期徒刑，併科新台幣300 萬元以下罰金。
第1 項至第3 項之未遂犯罰之。
毒品危害防制條例第4 條
製造、運輸、販賣第一級毒品者，處死刑或無期徒刑；處無期徒
刑者，得併科新臺幣2 千萬元以下罰金。
製造、運輸、販賣第二級毒品者，處無期徒刑或7 年以上有期徒
刑，得併科新臺幣1 千萬元以下罰金。
製造、運輸、販賣第三級毒品者，處5 年以上有期徒刑，得併科
新臺幣7 百萬元以下罰金。
製造、運輸、販賣第四級毒品者，處3 年以上10年以下有期徒刑
，得併科新臺幣3 百萬元以下罰金。
製造、運輸、販賣專供製造或施用毒品之器具者，處1 年以上7
年以下有期徒刑，得併科新臺幣1 百萬元以下罰金。
前五項之未遂犯罰之。
【附註】：本件卷證編號對照表
 槍砲A卷-新竹地檢：100年度偵字第2635號卷
 槍砲B卷-臺中地檢：100年度偵字第9101號卷
 槍砲C卷-警卷：中市警刑字第100000號卷
 槍砲D卷-臺中地檢：100年度偵字第10370號卷
 槍砲E卷-警卷：中市警刑字第100000號卷
 槍砲F卷-臺中地檢：100年度偵字第11157號卷
 槍砲G卷-警卷：中市警刑字第10000012278號卷
 槍砲H卷-臺中地檢：100年度偵字第11613號卷
 槍砲I卷-警卷：中市警刑第100000號卷
 槍砲J卷-臺中地檢：100年度偵字第8118號卷
 A-1卷-警卷：中分一偵字第0990035478號卷
 A-2卷-臺中地檢：99年度偵字第28241號卷
 A-3卷-警卷：中市警刑字第1000016825號卷
 A-4卷-警卷：中市警刑字第1000007327號卷
 A-5卷-臺中地檢：100年度偵字第號7449號卷
 C-1卷-警卷：中市警刑字第1000016829號卷
 C-2卷-臺中地檢：100年度偵字第6104號卷
 D-1卷-警卷：中市警刑字第1000016832號卷
 D-2卷-警卷：中市警刑字第1000007374號卷
 D-3卷-臺中地檢：100年度偵字第7451號卷
 D-4卷-臺中地檢：100年度毒偵字第1382號卷
 E-1卷-警卷：中市警刑字第1000016834號卷
 E-2卷-臺中地檢：99年度他字第7171號卷
 E-3卷-臺中地檢：100年度偵字第9502號卷
【槍砲附表】：
┌──┬───────┬─────────────────────┬───────┬─────┐
│編號│扣案之槍砲    │鑑定結果                                  │查獲日期及地點│鑑定書卷內│
│    │              │                                          │              │出處      │
├──┼───────┼─────────────────────┼───────┼─────┤
│1   │仿貝瑞塔廠改造│送鑑手槍1枝（槍枝管制編號0000000000），認 │100年3月23日下│100年4月15│
│    │1934型半自動手│係改造手槍，由仿BERETTA廠1934型半自動手槍 │午1時30分許在 │日內政部警│
│    │槍改造之手槍（│製造之槍枝，換裝土造金屬槍管而成，擊發功能│臺中市清水區鰲│政署刑事警│
│    │A槍）         │正常，可供擊發適用子彈使用，認具殺傷力。  │峰路141巷13號 │察局刑鑑字│
├──┼───────┼─────────────────────┤圍牆花圃土中  │第00000000│
│1-1 │上開手槍含彈匣│4顆，認均係非制式子彈，由金屬彈殼組合直徑 │              │37號鑑定書│
│    │內具殺傷力之圓│7.0±0.5mm金屬彈頭而成，採樣1顆試射，可擊 │              │（見槍砲C │
│    │頭型非制式子彈│發，認具殺傷力。                          │              │卷第38頁-3│
│    │4顆           │                                          │              │8頁背面） │
├──┼───────┼─────────────────────┼───────┤          │
│2   │仿貝瑞塔廠改造│送鑑手槍1枝（槍枝管制編號0000000000，認係 │100年3月23日下│          │
│    │92FS型半自動手│改造手槍，由仿BERETTA廠92FS型半自動手槍製 │午12時25分許在│          │
│    │槍改造之手槍（│造之槍枝，換裝土造金屬滑套、土造金屬槍管而│臺中市清水區中│          │
│    │B槍）         │成，擊發功能正常，可供擊發適用子彈使用，認│社路（中社幹  │          │
│    │              │具殺傷力。                                │16號）對面鐵皮│          │
├──┼───────┼─────────────────────┤屋            │          │
│2-1 │具殺傷力之圓頭│（一）11顆，認均係非制式子彈，由金屬彈殼  │              │          │
│    │型子彈15顆    │      組合直徑8.9±0.5mm金屬彈頭而成，採樣│              │          │
│    │              │      4顆試射，可擊發，認均具殺傷力。     │              │          │
│    │              │（二）1顆，認係非制式子彈，由金屬彈殼組合 │              │          │
│    │              │      直徑9.0mm金屬彈頭而成，經試射，可擊 │              │          │
│    │              │      發，認具殺傷力。                    │              │          │
│    │              │（三）6顆，認均係非制式子彈，由金屬彈殼組 │              │          │
│    │              │      合直徑7.9±0.5mm金屬彈頭而成，採樣2 │              │          │
├──┼───────┤      顆試射，可擊發，認均具殺傷力。      │              │          │
│2-2 │具殺傷力之尖頭│（四）1顆，認係非制式子彈，由金屬彈殼組合 │              │          │
│    │型子彈6顆（王 │      直徑7,9mm金屬彈頭而成，經試射，可擊 │              │          │
│    │智陽轉讓）    │      發，認具殺傷力。                    │              │          │
│    │              │（五）1顆，認係非制式子彈，由金屬彈殼組合 │              │          │
│    │              │      直徑8.00mm金屬彈頭而成，經試射，可擊│              │          │
│    │              │      發，認具殺傷力。                    │              │          │
├──┼───────┤（六）1顆，認係非制式子彈，由金屬彈殼組合 │              │          │
│2-3 │不具殺傷力非制│      直徑7.9mm金屬彈頭而成，彈底貼有紅色 │              │          │
│    │式子彈3顆（王 │      貼紙，經試射，可擊發，認具殺傷力。  │              │          │
│    │智陽於100 年農│（七）3顆，認均係非制式子彈，由金屬彈殼組 │              │          │
│    │曆年後某時在其│      合直徑8.8±0.5mm金屬彈頭而成，經檢視│              │          │
│    │上址住處旁高美│      ，內均不具底火、火藥，認不具殺傷力。│              │          │
│    │路107 巷29之3 │                                          │              │          │
│    │號旁舊屋轉讓）│                                          │              │          │
├──┼───────┼─────────────────────┼───────┼─────┤
│3   │仿GLOCK廠27 型│送鑑手槍1枝（槍枝管制編號0000000000），認 │100年4月6日下 │100年4月26│
│    │半自動改造之手│係改造手槍，由仿GLOCK廠27型半自動手槍製造 │午3時許在臺中 │日內政部警│
│    │槍（C槍）     │之槍枝，換裝土造金屬槍管而成，擊發功能正常│市○○區○○路│政署刑事警│
│    │              │，可供擊發適用子彈使用，認具殺傷力。      │85號住處之工廠│察局刑鑑字│
├──┼───────┼─────────────────────┤查獲（陳傳宗交│第00000000│
│3-1 │具殺傷力之圓頭│送鑑子彈4顆，認均係非制式子彈，由金屬彈殼 │由劉傑堂先寄藏│04號鑑定書│
│    │子彈2顆       │組合直徑8.9±0.5mm金屬彈頭而成，採樣1顆試 │在臺中市梧棲區│（見槍砲E │
│    │              │射，可擊發，認具殺傷力。                  │              │卷第43頁）│
├──┼───────┤                                          │              │          │
│3-2 │具殺傷力之尖頭│                                          │              │          │
│    │子彈2顆（亦為 │                                          │              │          │
│    │王智陽轉讓）  │                                          │              │          │
├──┼───────┼─────────────────────┼───────┼─────┤
│4   │仿盒式槍製造之│送鑑手槍1枝（槍枝管制編號0000000000），認 │100年2月15日下│100年3月10│
│    │槍枝（D 槍）  │係仿盒式槍製造之槍枝，車通金屬槍管內阻鐵並│午7時30分許在 │日內政部警│
│    │              │加裝內襯金屬管而成，擊發功能正常，可供擊發│新竹縣新竹市北│政署刑事警│
│    │              │適用子彈使用，認具殺傷力。                │區○○路36號（│察局刑鑑字│
├──┼───────┼─────────────────────┤風的海岸汽車旅│第00000000│
│4-1 │具殺傷力之非制│送鑑子彈3顆，鑑定情形如下：               │館109室）     │07號鑑定書│
│    │式子彈3顆     │（一）2顆，認均係非制式子彈，由金屬彈殼組 │              │（見槍砲A │
│    │              │      合直徑8.8±0.5mm金屬彈頭而成，採樣1 │              │卷第57頁  │
│    │              │      顆試射，可擊發，認具殺傷力。        │              │-58頁）   │
│    │              │（二）1顆，認係非制式子彈，由金屬彈殼組合 │              │          │
│    │              │      直徑6.9mm金屬彈頭而成，經試射，可擊 │              │          │
│    │              │      發，認具殺傷力。                    │              │          │
├──┼───────┼─────────────────────┤              │          │
│4-2 │不具殺傷力之仿│送驗長槍1枝（槍枝管制編號0000000000 ），認│              │          │
│    │雙管霰彈槍枝改│係改造槍枝，由仿雙管霰彈槍枝製造之槍枝去除│              │          │
│    │造之長槍1枝   │內襯金屬管而成，經操作檢視，扳機功能損壞，│              │          │
│    │              │無法供擊發子彈使用，認不具殺傷力。        │              │          │
├──┼───────┼─────────────────────┼───────┼─────┤
│5   │土造金屬槍管1 │送鑑槍管1枝，認係土造金屬槍管。           │100年3月7日上 │100年4月13│
│    │枝（E槍管）   │                                          │午6時35分許在 │日內政部警│
│    │              │                                          │紀方耀臺中市清│政署刑事警│
│    │              │                                          │水區○○路379 │察局刑鑑字│
│    │              │                                          │號住處前車牌號│第00000000│
│    │              │                                          │碼NNN-881重型 │06號鑑定書│
│    │              │                                          │機車內        │（見槍砲G │
│    │              │                                          │              │卷第71頁）│
└──┴───────┴─────────────────────┴───────┴─────┘
【附表一】：陳傳宗、王智陽、紀方耀各自涉犯槍砲部分
┌──┬───┬───────┬─────┬─────────────┐
│編號│被告  │相關犯罪事實  │所犯法條  │宣告刑                    │
├──┼───┼───────┼─────┼─────────────┤
│ 1  │陳傳宗│如犯罪事實欄(一)│槍砲彈藥刀│陳傳宗未經許可，持有可發射│
│    │      │1.            │械管制條例│子彈具有殺傷力之改造手槍，│
│    │      │              │第8 條第4 │累犯，處有期徒刑壹年捌月，│
│    │      │              │項、第12條│併科罰金新臺幣陸萬元，罰金│
│    │      │              │第4 項    │如易服勞役，以新臺幣貳仟元│
│    │      │              │          │折算壹日。扣案如槍砲附表編│
│    │      │              │          │號1 、1-1 、3-1 所示之物均│
│    │      │              │          │沒收。                    │
│    │      ├───────┼─────┼─────────────┤
│    │      │如犯罪事實欄(一)│槍砲彈藥刀│陳傳宗未經許可，持有可發射│
│    │      │2.            │械管制條例│子彈具有殺傷力之改造手槍，│
│    │      │              │第8 條第4 │累犯，處有期徒刑參年陸月，│
│    │      │              │項、第12條│併科罰金新臺幣拾萬元，罰金│
│    │      │              │第4 項    │如易服勞役，以新臺幣貳仟元│
│    │      │              │          │折算壹日。扣案如槍砲附表編│
│    │      │              │          │號2 、2-1所示之物均沒收。 │
│    │      ├───────┼─────┼─────────────┤
│    │      │如犯罪事實欄(一)│槍砲彈藥刀│陳傳宗未經許可，製造可發子│
│    │      │3.            │械管制條例│彈具有殺傷力之改造手槍，累│
│    │      │              │第8 條第1 │犯，處有期徒刑貳年捌月，併│
│    │      │              │項        │科罰金新臺幣陸萬元，罰金如│
│    │      │              │          │易服勞役，以新臺幣貳仟元折│
│    │      │              │          │算壹日。扣案如槍砲附表編號│
│    │      │              │          │3 所示之物沒收。          │
│    │      ├───────┼─────┼─────────────┤
│    │      │如犯罪事實欄(一)│槍砲彈藥刀│陳傳宗未經許可，持有可發射│
│    │      │4.            │械管制條例│子彈具有殺傷力之改造手槍，│
│    │      │              │第8 條第4 │累犯，處有期徒刑參年陸月，│
│    │      │              │項、第12條│併科罰金新臺幣拾萬元，罰金│
│    │      │              │第4 項    │如易服勞役，以新臺幣貳仟元│
│    │      │              │          │折算壹日。扣案如槍砲附表編│
│    │      │              │          │號4 、4-1 所示之物均沒收。│
│    │      ├───────┼─────┼─────────────┤
│    │      │如犯罪事實欄(一)│槍砲彈藥刀│陳傳宗未經許可，持有子彈，│
│    │      │6.            │械管制條例│累犯，處有期徒刑捌月，併科│
│    │      │              │第12條第4 │罰金新臺幣貳萬元，罰金如易│
│    │      │              │項        │服勞役，以新臺幣貳仟元折算│
│    │      │              │          │壹日。扣案如槍砲附表編號  │
│    │      │              │          │2-2 、3-2 所示之物均沒收。│
├──┼───┼───────┼─────┼─────────────┤
│ 2  │王智陽│如犯罪事實欄(一)│槍砲彈藥刀│王智陽販賣槍砲之主要組成零│
│    │      │3.、5.        │械管制條例│件，處有期徒刑參年拾月，併│
│    │      │              │第13條第1 │科罰金新臺幣捌萬元，罰金如│
│    │      │              │項        │易服勞役，以新臺幣貳仟元折│
│    │      │              │          │算壹日。扣案如槍砲附表編號│
│    │      │              │          │3、5所示之物均沒收。      │
│    │      ├───────┼─────┼─────────────┤
│    │      │如犯罪事實欄(一)│槍砲彈藥刀│王智陽未經許可，轉讓子彈，│
│    │      │6.            │械管制條例│處有期徒刑捌月，併科罰金新│
│    │      │              │第12條第2 │臺幣貳萬元，罰金如易服勞役│
│    │      │              │項        │，以新臺幣貳仟元折算壹日。│
│    │      │              │          │扣案如槍砲附表編號2-2 、  │
│    │      │              │          │3-2 所示之物均沒收。      │
├──┼───┼───────┼─────┼─────────────┤
│ 3  │紀方耀│如犯罪事實欄(一)│槍砲彈藥刀│紀方耀共同販賣槍砲之主要組│
│    │      │5.            │械管制條例│成零件未遂，累犯，處有期徒│
│    │      │              │第13條第5 │刑壹年捌月，併科罰金新臺幣│
│    │      │              │項、第1 項│肆萬元，罰金如易服勞役，以│
│    │      │              │          │新臺幣貳仟元折算壹日。扣案│
│    │      │              │          │如槍砲附表編號5 所示之物沒│
│    │      │              │          │收。                      │
└──┴───┴───────┴─────┴─────────────┘
【附表二】：陳傳宗販賣第一、二級毒品及轉讓禁藥甲基安非他
            命部分
┌──┬────┬──────┬────┬────────────┬───────────┐
│編號│購毒者  │犯罪事實    │毒品種類│證據欄                  │宣告刑                │
│    │        │            │及販毒所│                        │                      │
│    │        │            │得（新臺│                        │                      │
│    │        │            │幣）    │                        │                      │
├──┼────┼──────┼────┼────────────┼───────────┤
│1   │柯再萬  │如犯罪事實欄│海洛因  │1.被告陳傳宗於警詢之供述│陳傳宗販賣第一級毒品，│
│    │        │一、(二)1.    │1,000元 │  （見A-5卷第322頁-322頁│累犯，處有期徒刑捌年，│
│    │        │            │        │  背面）                │未扣案之門號0000000000│
│    │        │            │        │2.被告陳傳宗於偵訊之供述│號行動電話壹具（含SIM │
│    │        │            │        │  （見A-5卷第338頁-340頁│卡壹枚）沒收，如全部或│
│    │        │            │        │  ）                    │一部不能沒收時，追徵其│
│    │        │            │        │3.證人柯再萬於警詢之證述│價額；販賣第一級毒品所│
│    │        │            │        │  （見A-5卷第248頁-251頁│得新臺幣壹仟元沒收，如│
│    │        │            │        │  背面）                │全部或一部不能沒收時，│
│    │        │            │        │4.證人柯再萬於偵訊之證述│以其財產抵償之。      │
│    │        │            │        │  及結文（見A-5卷第244頁│                      │
│    │        │            │        │  -246頁、第247頁）     │                      │
│    │        │            │        │5.被告陳傳宗使用之091748│                      │
│    │        │            │        │  6564號行動電話99年10月│                      │
│    │        │            │        │  7 日之通訊監察譯文（見│                      │
│    │        │            │        │  A-5 卷第252 頁）      │                      │
│    │        │            │        │6.本院99年度聲監字第1596│                      │
│    │        │            │        │  號通訊監察書（見A-1卷 │                      │
│    │        │            │        │  第61頁-第62頁）       │                      │
├──┼────┼──────┼────┼────────────┼───────────┤
│2   │柯再萬  │如犯罪事實欄│海洛因  │1.被告陳傳宗於警詢之供述│陳傳宗販賣第一級毒品，│
│    │        │一、(二)2.    │1,000元 │  （見A-5卷第322頁-322頁│累犯，處有期徒刑捌年，│
│    │        │            │        │  背面）                │未扣案之門號0000000000│
│    │        │            │        │2.被告陳傳宗於偵訊之供述│號行動電話壹具（含SIM │
│    │        │            │        │  （見A-5卷第338頁-340頁│卡壹枚）沒收，如全部或│
│    │        │            │        │  ）                    │一部不能沒收時，追徵其│
│    │        │            │        │3.證人柯再萬於警詢之證述│價額；販賣第一級毒品所│
│    │        │            │        │  （見A-5卷第248頁-251頁│得新臺幣壹仟元沒收，如│
│    │        │            │        │4.證人柯再萬於偵訊之證及│全部或一部不能沒收時，│
│    │        │            │        │  結文（見A-5卷第244頁-2│以其財產抵償之。      │
│    │        │            │        │  46頁、第247頁         │                      │
│    │        │            │        │5.被告陳傳宗使用之091748│                      │
│    │        │            │        │  6564號行動電話99年10月│                      │
│    │        │            │        │  8 日之通訊監察譯文（見│                      │
│    │        │            │        │  A-5 卷第252 頁）      │                      │
│    │        │            │        │6.本院99年度聲監字第1596│                      │
│    │        │            │        │  號通訊監察書（見A-1卷 │                      │
│    │        │            │        │  第61頁-第62頁）       │                      │
├──┼────┼──────┼────┼────────────┼───────────┤
│3   │柯再萬  │如犯罪事實欄│海洛因  │1.被告陳傳宗於警詢之供述│陳傳宗販賣第一級毒品，│
│    │        │一、(二)3.    │1,000元 │  （見A-5卷第322頁-322頁│累犯，處有期徒刑捌年，│
│    │        │            │        │  背面）                │未扣案之門號0000000000│
│    │        │            │        │2.被告陳傳宗於偵訊之供述│號行動電話壹具（含SIM │
│    │        │            │        │  （見A-5卷第338頁-340頁│卡壹枚）沒收，如全部或│
│    │        │            │        │  ）                    │一部不能沒收時，追徵其│
│    │        │            │        │3.證人柯再萬於警詢之證述│價額；販賣第一級毒品所│
│    │        │            │        │  （見A-5卷第248頁-251頁│得新臺幣壹仟元沒收，如│
│    │        │            │        │  背面）                │全部或一部不能沒收時，│
│    │        │            │        │4.證人柯再萬於偵訊之證述│以其財產抵償之。      │
│    │        │            │        │  及結文（見A-5卷第244頁│                      │
│    │        │            │        │  -246頁、第247頁）     │                      │
│    │        │            │        │5.被告陳傳宗使用之091748│                      │
│    │        │            │        │  6564號行動電話99年10月│                      │
│    │        │            │        │  9 日之通訊監察譯文（見│                      │
│    │        │            │        │  A-5 卷第252 頁）      │                      │
│    │        │            │        │6.本院99年度聲監字第1596│                      │
│    │        │            │        │  號通訊監察書（見A-1卷 │                      │
│    │        │            │        │  第61頁-第62頁）       │                      │
├──┼────┼──────┼────┼────────────┼───────────┤
│4   │柯再萬  │如犯罪事實欄│海洛因  │1.被告陳傳宗於警詢之供述│陳傳宗販賣第一級毒品，│
│    │        │一、(二)4.    │1,000元 │  （見A-5卷第322頁-322頁│累犯，處有期徒刑捌年，│
│    │        │            │        │  背面）                │未扣案之門號0000000000│
│    │        │            │        │2.被告陳傳宗於偵訊之供述│號行動電話壹具（含SIM │
│    │        │            │        │  （見A-5卷第338頁-340頁│卡壹枚）沒收，如全部或│
│    │        │            │        │  ）                    │一部不能沒收時，追徵其│
│    │        │            │        │3.證人柯再萬於警詢之證述│價額；販賣第一級毒品所│
│    │        │            │        │  （見A-5卷第248頁-251頁│得新臺幣壹仟元沒收，如│
│    │        │            │        │  背面）                │全部或一部不能沒收時，│
│    │        │            │        │4.證人柯再萬於偵訊之證述│以其財產抵償之。      │
│    │        │            │        │  及結文（見A-5卷第244頁│                      │
│    │        │            │        │  -246頁、第247頁）     │                      │
│    │        │            │        │5.被告陳傳宗使用之091748│                      │
│    │        │            │        │  6564號行動電話99年10月│                      │
│    │        │            │        │  10日之通訊監察譯文（見│                      │
│    │        │            │        │  A-5 卷第252 頁）      │                      │
│    │        │            │        │6.本院99年度聲監字第1596│                      │
│    │        │            │        │  號通訊監察書（見A-1卷 │                      │
│    │        │            │        │  第61頁-第62頁）       │                      │
├──┼────┼──────┼────┼────────────┼───────────┤
│5   │柯再萬  │如犯罪事實欄│海洛因  │1.被告陳傳宗於警詢之供述│陳傳宗販賣第一級毒品，│
│    │        │一、(二)5.    │1,000元 │  （見A-5卷第322頁-322頁│累犯，處有期徒刑捌年，│
│    │        │            │        │  背面）                │未扣案之門號0000000000│
│    │        │            │        │2.被告陳傳宗於偵訊之供述│號行動電話壹具（含SIM │
│    │        │            │        │  （見A-5卷第338頁-340頁│卡壹枚）沒收，如全部或│
│    │        │            │        │   ）                   │一部不能沒收時，追徵其│
│    │        │            │        │3.證人柯再萬於警詢之證  │價額；販賣第一級毒品所│
│    │        │            │        │  述（見A-5卷第248頁-251│得新臺幣壹仟元沒收，如│
│    │        │            │        │  頁背面）              │全部或一部不能沒收時，│
│    │        │            │        │4.證人柯再萬於偵訊之證  │以其財產抵償之。      │
│    │        │            │        │  述及結文（見A-5卷第244│                      │
│    │        │            │        │  頁-246頁、第247頁）   │                      │
│    │        │            │        │5.被告陳傳宗使用之091748│                      │
│    │        │            │        │  6564號行動電話99年10月│                      │
│    │        │            │        │  13日之通訊監察譯文（見│                      │
│    │        │            │        │  A-5 卷第252 頁）      │                      │
│    │        │            │        │6.本院99年度聲監字第1596│                      │
│    │        │            │        │  號通訊監察書（見A-1卷 │                      │
│    │        │            │        │  第61頁-第62頁）       │                      │
├──┼────┼──────┼────┼────────────┼───────────┤
│6   │柯再萬  │如犯罪事實欄│海洛因  │1.被告陳傳宗於警詢之供述│陳傳宗販賣第一級毒品，│
│    │        │一、(二)6.    │1,000元 │  （見A-5卷第322頁-322頁│累犯，處有期徒刑捌年，│
│    │        │            │        │  背面）                │未扣案之門號0000000000│
│    │        │            │        │2.被告陳傳宗於偵訊之供述│號行動電話壹具（含SIM │
│    │        │            │        │  （見A-5卷第338頁-340頁│卡壹枚）沒收，如全部或│
│    │        │            │        │  ）                    │一部不能沒收時，追徵其│
│    │        │            │        │3.證人柯再萬於警詢之證述│價額；販賣第一級毒品所│
│    │        │            │        │  （見A-5卷第248頁-251頁│得新臺幣壹仟元沒收，如│
│    │        │            │        │  背面）                │全部或一部不能沒收時，│
│    │        │            │        │4.證人柯再萬於偵訊之證述│以其財產抵償之。      │
│    │        │            │        │  及結文（見A-5卷第244頁│                      │
│    │        │            │        │  -246頁、第247頁）     │                      │
│    │        │            │        │5.被告陳傳宗使用之091748│                      │
│    │        │            │        │  6564號行動電話99年10月│                      │
│    │        │            │        │  15日之通訊監察譯文（見│                      │
│    │        │            │        │  A-5 卷第252 頁）      │                      │
│    │        │            │        │6.本院99年度聲監字第1596│                      │
│    │        │            │        │  號通訊監察書（見A-1卷 │                      │
│    │        │            │        │  第61頁-第62頁）       │                      │
├──┼────┼──────┼────┼────────────┼───────────┤
│7   │陳郁姍  │如犯罪事實欄│海洛因  │1.被告陳傳宗於偵訊之供述│陳傳宗販賣第一級毒品，│
│    │        │一、(二)7.    │1,000元 │  （見A-5卷第338頁-340頁│累犯，處有期徒刑捌年，│
│    │        │            │        │  ）                    │未扣案之門號0000000000│
│    │        │            │        │2.證人陳郁姍於警詢之證述│號行動電話壹具（含SIM │
│    │        │            │        │  （見A-5卷第199頁-200頁│卡壹枚）沒收，如全部或│
│    │        │            │        │  背面）                │一部不能沒收時，追徵其│
│    │        │            │        │3.證人陳郁姍於偵訊之證述│價額；販賣第一級毒品所│
│    │        │            │        │  及結文（見A-5卷第198-2│得新臺幣壹仟元沒收，如│
│    │        │            │        │  頁-198-3頁、第198-4頁 │全部或一部不能沒收時，│
│    │        │            │        │  ）                    │以其財產抵償之。      │
│    │        │            │        │4.被告陳傳宗使用之091748│                      │
│    │        │            │        │  6564號行動電話99年10月│                      │
│    │        │            │        │  13日之通訊監譯文（見  │                      │
│    │        │            │        │  A-5 卷第206 頁背面）  │                      │
│    │        │            │        │5.本院99年度聲監字第1596│                      │
│    │        │            │        │  號通訊監察書（見A-1卷 │                      │
│    │        │            │        │  第61頁-62頁）         │                      │
├──┼────┼──────┼────┼────────────┼───────────┤
│8   │江文淵  │如犯罪事實欄│海洛因  │1.被告陳傳宗於偵訊之供述│陳傳宗販賣第一級毒品，│
│    │        │一、(二)8.    │3,000元 │  （見A-5卷第338頁-340頁│累犯，處有期徒刑捌年肆│
│    │        │            │        │  ）                    │月，未扣案之門號091748│
│    │        │            │        │2.證人江文淵於警詢之證述│6564號行動電話壹具（含│
│    │        │            │        │  （見A-5卷第232頁-233頁│SIM 卡壹枚）沒收，如全│
│    │        │            │        │  背面）                │部或一部不能沒收時，追│
│    │        │            │        │                        │徵其價額；販賣第一級毒│
│    │        │            │        │3.證人江文淵於偵訊之證述│品所得新臺幣參仟元沒收│
│    │        │            │        │  及結文（見A-5卷第229頁│，如全部或一部不能沒收│
│    │        │            │        │  -230頁）              │時，以其財產抵償之。  │
│    │        │            │        │4.被告陳傳宗使用之091748│                      │
│    │        │            │        │  6564號行動電話99年10月│                      │
│    │        │            │        │  11日上午7 時9 分至13分│                      │
│    │        │            │        │  之通訊監譯文（A-5 卷第│                      │
│    │        │            │        │  234 頁）              │                      │
│    │        │            │        │5.本院99年度聲監字第1596│                      │
│    │        │            │        │  號通訊監察書（見A-1卷 │                      │
│    │        │            │        │  第61頁-62頁）         │                      │
├──┼────┼──────┼────┼────────────┼───────────┤
│9   │江文淵  │如犯罪事實欄│海洛因  │1.被告陳傳宗於偵訊之供述│陳傳宗販賣第一級毒品，│
│    │        │一、(二)9.    │1,000元 │  （見A-5卷第338頁-340頁│累犯，處有期徒刑捌年，│
│    │        │            │        │  ）                    │未扣案之門號0000000000│
│    │        │            │        │2.證人江文淵於警詢之證述│號行動電話壹具（含SIM │
│    │        │            │        │  （見A-5卷第232頁-233頁│卡壹枚）沒收，如全部或│
│    │        │            │        │  背面）                │一部不能沒收時，追徵其│
│    │        │            │        │3.證人江文淵於偵訊之證述│價額；販賣第一級毒品所│
│    │        │            │        │  及結文（見A-5卷第229頁│得新臺幣壹仟元沒收，如│
│    │        │            │        │  -230頁）              │全部或一部不能沒收時，│
│    │        │            │        │4.被告陳傳宗使用之091748│以其財產抵償之。      │
│    │        │            │        │  6564號行動電話99年10月│                      │
│    │        │            │        │  11日下午2 時17分之通訊│                      │
│    │        │            │        │  監譯文（A-5 卷第234 頁│                      │
│    │        │            │        │  ）                    │                      │
│    │        │            │        │5.本院99年度聲監字第1596│                      │
│    │        │            │        │  號通訊監察書（見A-1卷 │                      │
│    │        │            │        │  第61頁-62頁）         │                      │
├──┼────┼──────┼────┼────────────┼───────────┤
│10  │卓志彰  │如犯罪事實欄│海洛因  │1.被告陳傳宗於偵訊之供述│陳傳宗販賣第一級毒品，│
│    │        │一、(二)10.    │1,000元 │  （見A-5卷第338頁-340頁│累犯，處有期徒刑捌年，│
│    │        │            │        │  ）                    │未扣案之門號0000000000│
│    │        │            │        │2.證人卓志彰於警詢之證述│號行動電話壹具（含SIM │
│    │        │            │        │  （見A-5卷第214頁-215頁│卡壹枚）沒收，如全部或│
│    │        │            │        │  背面）                │一部不能沒收時，追徵其│
│    │        │            │        │3.證人卓志彰於偵訊之證述│價額；販賣第一級毒品所│
│    │        │            │        │  及結文（見A-5卷第211頁│得新臺幣壹仟沒收，如全│
│    │        │            │        │  -212頁、第213頁）     │部或一部不能沒收時，以│
│    │        │            │        │4.被告陳傳宗使用之091748│其財產抵償之。        │
│    │        │            │        │  6564號行動電話99年10月│                      │
│    │        │            │        │  14日上午10時4 分之通訊│                      │
│    │        │            │        │  監譯文（見A-5 卷第217 │                      │
│    │        │            │        │  頁）                  │                      │
│    │        │            │        │5.本院99年度聲監字第1596│                      │
│    │        │            │        │  號通訊監察書（見A-1卷 │                      │
│    │        │            │        │  第61頁-62頁）         │                      │
├──┼────┼──────┼────┼────────────┼───────────┤
│11  │陳仕融  │如犯罪事實欄│海洛因  │1.被告陳傳宗於偵訊之供述│陳傳宗販賣第一級毒品，│
│    │        │一、(二)11.    │1,000元 │  （見A-5卷第338頁-340頁│累犯，處有期徒刑捌年，│
│    │        │            │        │  ）                    │未扣案之門號0000000000│
│    │        │            │        │2.被告陳仕融於警詢之證述│號行動電話壹具（含SIM │
│    │        │            │        │  （見A-5卷第137頁-139頁│卡壹枚）沒收，如全部或│
│    │        │            │        │  背面）                │一部不能沒收時，追徵其│
│    │        │            │        │3.被告陳仕融於偵訊之證述│價額；販賣第一級毒品所│
│    │        │            │        │  及結文（見A-5卷第131頁│得新臺幣壹仟沒收，如全│
│    │        │            │        │  -135頁、第136頁）     │部或一部不能沒收時，以│
│    │        │            │        │                        │其財產抵償之。        │
├──┼────┼──────┼────┼────────────┼───────────┤
│12  │蔡裕弘  │如犯罪事實欄│海洛因  │1.被告陳傳宗於偵訊之供述│陳傳宗販賣第一級毒品，│
│    │        │一、(二)12.    │2,000 元│  （見A-5卷第338頁-340頁│累犯，處有期徒刑捌年貳│
│    │        │            │（未收取│  ）                    │月。扣案之第一級毒品海│
│    │        │            │）；另無│2.證人蔡裕弘於警詢之證述│洛因肆包（純質淨重共計│
│    │        │            │償轉讓禁│  （見A-3卷第64頁）     │0.7411公克）、第二級毒│
│    │        │            │藥甲基安│3.證人蔡裕弘於偵訊之證述│品甲基安非他命貳包（純│
│    │        │            │非他命  │  （見A-5 卷第81頁-82 頁│質淨重共計1.2671公克）│
│    │        │            │0.1 公克│  ）                    │均沒收銷燬之。        │
│    │        │            │        │4.行政院衛生署草屯療養院│                      │
│    │        │            │        │  100 年4 月6 日草療鑑字│                      │
│    │        │            │        │  第0000000000號鑑定書（│                      │
│    │        │            │        │  見本院卷一第254頁 -257│                      │
│    │        │            │        │  頁）                  │                      │
│    │        │            │        │5.證人蔡裕弘濫用藥物尿液│                      │
│    │        │            │        │  檢驗報告              │                      │
├──┼────┼──────┼────┼────────────┼───────────┤
│13  │紀方耀  │如犯罪事實欄│海洛因  │1.被告陳傳宗於偵訊之供述│陳傳宗共同販賣第一級毒│
│    │        │一、(二)13.    │2,000元 │  （見A-5卷第338頁-340頁│品，累犯，處有期徒刑捌│
│    │        │            │甲基安非│  ）                    │年肆月，未扣案之門號09│
│    │        │            │他命    │2.被告紀方耀於警詢之供述│00000000號行動電話壹具│
│    │        │            │1,000元 │  （見A-3卷第95頁-97頁）│（含SIM 卡壹枚）與姓名│
│    │        │            │        │3.被告紀方耀使用之092724│年籍不詳之成年男子連帶│
│    │        │            │        │  0302號行動電話99年12月│沒收，如全部或一部不能│
│    │        │            │        │  19日之通訊監譯文（見  │沒收時，與姓名年籍不詳│
│    │        │            │        │  A-3 卷第96頁）        │之成年男子連帶追徵其價│
│    │        │            │        │4.本院99年度聲監字第2016│額；販賣第一級毒品所得│
│    │        │            │        │  號通訊監察書（見A-3卷 │新臺幣貳仟元、販賣第二│
│    │        │            │        │  第156頁-158頁）       │級毒品所得新臺幣壹仟元│
│    │        │            │        │                        │共計新臺幣參仟元均與姓│
│    │        │            │        │                        │名年籍不詳之成年男子連│
│    │        │            │        │                        │帶沒收，如全部或一部不│
│    │        │            │        │                        │能沒收時，以其與該姓名│
│    │        │            │        │                        │年籍不詳之成年男子之財│
│    │        │            │        │                        │產連帶抵償之。        │
├──┼────┼──────┼────┼────────────┼───────────┤
│14  │吳毓哲  │如犯罪事實欄│海洛因  │1.被告陳傳宗於偵訊之供述│陳傳宗販賣第一級毒品，│
│    │        │一、(二)14.    │2,500元 │  （見A-5卷第338頁-340頁│累犯，處有期徒刑捌年貳│
│    │        │            │        │  ）                    │月，未扣案之門號095323│
│    │        │            │        │2.證人吳毓哲於警詢時之證│6451號行動電話壹具（含│
│    │        │            │        │  述（見A-5卷第90頁-93頁│SIM 卡壹枚）沒收，如全│
│    │        │            │        │  ）                    │部或一部不能沒收時，追│
│    │        │            │        │3.證人吳毓哲於偵訊之證述│徵其價額；販賣第一級毒│
│    │        │            │        │  及結文（見A-5卷第86頁 │品所得新臺幣貳仟伍佰元│
│    │        │            │        │  -87頁、第89頁）       │沒收，如全部或一部不能│
│    │        │            │        │4.被告陳傳宗使用之095323│沒收時，以其財產抵償之│
│    │        │            │        │  6451號行動電話100 年2 │。                    │
│    │        │            │        │  月2 日之通訊監察譯文（│                      │
│    │        │            │        │  見A-5 卷第95頁）      │                      │
│    │        │            │        │5.本院100 年度聲監續字第│                      │
│    │        │            │        │  147 號通訊監察書（見  │                      │
│    │        │            │        │  A-3 卷第181頁-182 頁）│                      │
├──┼────┼──────┼────┼────────────┼───────────┤
│15  │楊宗仁  │如犯罪事實欄│甲基安非│1.被告陳傳宗於偵訊之供述│陳傳宗販賣第二級毒品，│
│    │        │一、(二)15.    │他命    │  （見A-5卷第338頁-340頁│累犯，處有期徒刑參年捌│
│    │        │            │2,000 元│  ）                    │月，未扣案之販賣第二級│
│    │        │            │        │2.證人楊宗仁於偵訊之證述│毒品所得新臺幣貳仟元沒│
│    │        │            │        │  （見A-5卷第254頁-256頁│收，如全部或一部不能沒│
│    │        │            │        │  、第258頁-259頁）     │收時，以其財產抵償之。│
│    │        │            │        │3.詮昕科技股份有限公司99│                      │
│    │        │            │        │  年12月23日編號9C170013│                      │
│    │        │            │        │  濫用藥物尿液檢驗報告及│                      │
│    │        │            │        │  臺中縣警察局清水分局委│                      │
│    │        │            │        │  託檢驗尿液代號與真實姓│                      │
│    │        │            │        │  名對照表（見A-5 卷第  │                      │
│    │        │            │        │  264 至265頁）         │                      │
├──┼────┼──────┼────┼────────────┼───────────┤
│16  │周孟德  │如犯罪事實欄│海洛因  │1.被告陳傳宗於偵訊之供述│陳傳宗販賣第一級毒品，│
│    │        │一、(二)16.    │3,000元 │  （見A-5卷第338頁-340頁│累犯，處有期徒刑捌年肆│
│    │        │            │        │  ）                    │月，未扣案之販賣第一級│
│    │        │            │        │2.證人周孟德於警詢之供述│毒品所得新臺幣參仟元沒│
│    │        │            │        │  （見E-3卷第69頁-71頁）│收，如全部或一部不能沒│
│    │        │            │        │3.證人周孟德於偵訊之供述│收時，以其財產抵償之。│
│    │        │            │        │  及結文（見E-3卷第56頁 │                      │
│    │        │            │        │  -58頁、第59頁）       │                      │
└──┴────┴──────┴────┴────────────┴───────────┘
【附表三】：紀方耀販賣毒品部分
┌──┬────┬──────┬────┬────────────┬───────────┐
│編號│購毒者  │犯罪事實    │毒品種類│證據欄                  │宣告刑                │
│    │        │            │及販毒所│                        │                      │
│    │        │            │得（新臺│                        │                      │
│    │        │            │幣）    │                        │                      │
├──┼────┼──────┼────┼────────────┼───────────┤
│1   │蔡坤桂  │如犯罪事實欄│甲基安非│1.被告紀方耀於偵訊之供述│紀方耀販賣第二級毒品，│
│    │        │一、(三) 1.   │他命    │  （見C-2卷第164頁-164頁│累犯，處有期徒刑參年捌│
│    │        │            │1,000 元│  背面）                │月，扣案之門號00000000│
│    │        │            │        │2.證人蔡坤桂於警詢之證述│02號行動電話壹具（含  │
│    │        │            │        │  （見C-2卷第77頁-81頁）│SIM 卡壹枚）沒收；未扣│
│    │        │            │        │3.證人蔡坤桂於偵訊之證述│案之販賣第二級毒品所得│
│    │        │            │        │  及結文（見C-2卷第68頁 │新臺幣壹仟元沒收，如全│
│    │        │            │        │  70頁、第71頁）        │部或一部不能沒收時，以│
│    │        │            │        │4.被告紀方耀使用之092724│其財產抵償之。        │
│    │        │            │        │  0302號之通訊監察譯文（│                      │
│    │        │            │        │  見C-2卷第78頁-80頁、  │                      │
│    │        │            │        │  C-3卷第2頁-3頁）      │                      │
│    │        │            │        │5.本院100年度聲監續字第 │                      │
│    │        │            │        │  9號通訊監察書（見A-3卷│                      │
│    │        │            │        │  第159頁-160頁）       │                      │
├──┼────┼──────┼────┼────────────┼───────────┤
│2   │蔡坤桂  │如犯罪事實欄│甲基安非│1.被告紀方耀於偵訊之供述│紀方耀販賣第二級毒品，│
│    │        │一、(三)2.    │他命    │  （見C-2卷第164頁-164頁│累犯，處有期徒刑參年捌│
│    │        │            │1,000 元│  背面）                │月，扣案之門號00000000│
│    │        │            │        │2.證人蔡坤桂於警詢之證述│02號行動電話壹具（含  │
│    │        │            │        │  （見C-2卷第77頁-81頁）│SIM 卡壹枚）沒收；未扣│
│    │        │            │        │3.證人蔡坤桂於偵訊之證述│案之販賣第二級毒品所得│
│    │        │            │        │  及結文（見C-2卷第68頁 │新臺幣壹仟元沒收，如全│
│    │        │            │        │  70頁、第71頁、C-3卷第2│部或一部不能沒收時，以│
│    │        │            │        │  頁-3頁）              │其財產抵償之。        │
│    │        │            │        │                        │                      │
├──┼────┼──────┼────┼────────────┼───────────┤
│3   │陳冠勳  │如犯罪事實欄│甲基安非│1.被告紀方耀於偵訊之供述│紀方耀販賣第二級毒品，│
│    │        │一、(三)3.    │他命    │  （見C-2卷第164頁-164頁│累犯，處有期徒刑參年捌│
│    │        │            │1,000 元│  背面）                │月，未扣案之販賣第二級│
│    │        │            │        │2.證人陳冠勳於警詢之證述│毒品所得新臺幣壹仟元沒│
│    │        │            │        │  （見C-2卷第125頁-125-1│收，如全部或一部不能沒│
│    │        │            │        │  頁）                  │收時，以其財產抵償之。│
│    │        │            │        │3.證人陳冠勳於偵訊之證述│                      │
│    │        │            │        │  及結文（見C-2卷第121頁│                      │
│    │        │            │        │  -122頁、第123頁）     │                      │
├──┼────┼──────┼────┼────────────┼───────────┤
│4   │陳冠勳  │如犯罪事實欄│海洛因  │1.被告紀方耀於偵訊之供述│紀方耀販賣第一級毒品，│
│    │        │一、(三)4.    │1,000元 │  （見C-2卷第164頁-164頁│累犯，處有期徒刑柒年捌│
│    │        │            │        │  背面）                │月，未扣案之販賣第一級│
│    │        │            │        │2.證人陳冠勳於警詢之證述│毒品所得新臺幣壹仟元沒│
│    │        │            │        │  （見C-2卷第125頁-125-1│收，如全部或一部不能沒│
│    │        │            │        │  頁）                  │收時，以其財產抵償之。│
│    │        │            │        │3.證人陳冠勳於偵訊之證述│                      │
│    │        │            │        │  及結文（見C-2卷第121頁│                      │
│    │        │            │        │  -122頁、第123頁）     │                      │
│    │        │            │        │4.證人陳冠勳使用之098976│                      │
│    │        │            │        │  8447號行動電話與被告紀│                      │
│    │        │            │        │  方耀持用之門號00000000│                      │
│    │        │            │        │  64號行動電話99年8 月15│                      │
│    │        │            │        │  日下午11時23分、99年8 │                      │
│    │        │            │        │  月16日零時48分之雙向通│                      │
│    │        │            │        │  聯紀錄（見C-2 卷第128-│                      │
│    │        │            │        │  1 頁）                │                      │
└──┴────┴──────┴────┴────────────┴───────────┘